臺灣新竹地方法院刑事判決　　　　　　　　99年度訴字第76號
公　訴　人　臺灣新竹地方法院檢察署檢察官
被　　　告　廖榮相
選任辯護人　財團法人法律扶助基金會李晉安律師
被　　　告　彭仁利
選任辯護人　財團法人法律扶助基金會張堂歆律師
上列被告等因違反毒品危害防制條例案件，經檢察官提起公訴（
98年度偵字第9265號、第9266號、99年度偵字第1012號、第1806
號），本院判決如下：
    主  文
廖榮相犯如附表1 、2 所示之罪，各處如附表1 、2 論罪科刑欄
所示之刑。應執行有期徒刑陸年柒月；扣案如附表5 編號1 所示
之物沒收銷燬；扣案如附表5 編號2 、3 所示之物均沒收；未扣
案犯罪所得之財物新臺幣貳萬壹仟元與彭仁利連帶沒收，如全部
或一部不能沒收時，以其與彭仁利之財產連帶抵償之；另未扣案
犯罪所得之財物新台幣壹萬肆仟元沒收，如全部或一部不能沒收
時，以其財產抵償之。其餘被訴如附表3 所示販賣第二級毒品部
分，均無罪。
彭仁利犯如附表1 、3 、4 所示之罪，各處如附表1 、3 、4 論
罪科刑欄所示之刑。應執行有期徒刑捌年陸月；扣案如附表5 編
號4 所示之物沒收銷燬；扣案如附表5 編號2 、3 、5 至7 所示
之物均沒收；未扣案如附表6 所示之物，均沒收，如全部或一部
不能沒收時，追徵其價額；未扣案犯罪所得之財物新臺幣貳萬壹
仟元與廖榮相連帶沒收，如全部或一部不能沒收時，以其與廖榮
相之財產連帶抵償之；另未扣案犯罪所得之財物新台幣參萬捌仟
伍佰元沒收，如全部或一部不能沒收時，以其財產抵償之。其餘
被訴如附表2 所示販賣第二級毒品部分、附表8 轉讓第二級毒品
部分，均無罪。
    事  實
一、廖榮相前於民國83年間因違反麻醉藥品管制條例等案件，經
    本院判處應執行有期徒刑9 年確定，於84年6 月30日入監執
    行，於87年3 月31日因縮短刑期假釋出監，嗣於91年間因另
    犯他案遭撤銷假釋，應執行殘刑4 年1 月24日；另於91年間
    因違反槍砲彈藥刀械管制條例案件，經臺灣桃園地方法院以
    92年度訴字第165 號判處有期徒刑5 年4 月，併科罰金新台
    幣（下同）50 , 000元，上訴後，臺灣高等法院以92年度上
    訴字第2483號撤銷原判決，改判處有期徒刑3 年併科罰金30
    ,000元確定後，接續上開殘刑執行，而於97年11月5 日因縮
    短刑期假釋出監付保護管束，並於98年9 月12日假釋期滿未
    經撤銷視為執行完畢。
二、廖榮相、彭仁利均明知甲基安非他命，係屬毒品危害防制條
    例第2 條第2 項第2 款所列之第二級毒品，不得非法持有及
    販賣，廖榮相、彭仁利竟基於販售第二級毒品甲基安非他命
    以營利之各別犯意或犯意聯絡，或單獨，或共同，先以較低
    價格販入第二級毒品甲基安非他命後持有，再伺機販賣，先
    後為下列販賣第二級毒品海洛因之犯罪行為：
  (一)廖榮相、彭仁利基於販賣第二級毒品以營利之犯意聯絡及行
    為分擔，於附表1 所示之時間，由臧文華、臧秀珍分別以其
    等所使用之門號0000000000、0000000000號電話撥打廖榮相
    所使用門號為0000000000、0000000000號行動電話，由廖榮
    相接聽洽定購買第二級毒品甲基安非他命數量、交易時間、
    地點後，再由臧文華、臧秀珍分別至新竹縣竹東鎮○○路○
    段318 巷32弄25號廖榮相住處前，以1,000 元至4,000 元之
    代價購買甲基安非他命，並由彭仁利交付甲基安非他命（詳
    如附表1 所示）。
  (二)廖榮相基於販賣第二級毒品甲基安非他命以營利之犯意，於
    附表2 所示之時間，由臧文華、房文、洪政和、臧秀珍分別
    以其等所使用之門號0000000000、0000000000、0000000000
    、0000000000號行動電話撥打門號0000000000、0000000000
    號行動電話，由廖榮相接聽洽定購買第二級毒品甲基安非他
    命數量、交易時間、地點後，再由臧文華、房文、洪政和、
    臧秀珍分別至新竹縣竹東鎮○○路○ 段318 巷32弄25號廖榮
    相住處前、新竹市○○路○ 段「中油加油站」前、新竹市○
    道○路交流道南下匝道口附近，以2,000 元之代價購買甲基
    安非他命，並由廖榮相交付甲基安非他命（詳如附表2 所示
    ）。
  (三)彭仁利基於販賣第二級毒品甲基安非他命以營利之犯意，於
    附表3 所示之時間，由張俊宏、蔡家祥、臧文華、鄧秀美、
    黃文昌分別以其等所使用之門號0000000000、0000000000、
    0000000000、0000000000、0000000000號行動電話撥打門號
    、0000000000號、0000000000號行動電話，由彭仁利接聽洽
    定購買第二級毒品甲基安非他命數量、交易時間、地點後，
    再由張俊宏、蔡家祥、臧文華、鄧秀美、黃文昌分別在新竹
    縣竹東鎮○○路65號張俊宏住處前、新竹縣竹東鎮○○路上
    某處路邊彭仁利所駕駛之白色自小客車上、新竹縣竹東鎮○
    ○路○ 段73巷66號蔡家祥住處、新竹縣竹東鎮○○路○ 段
    318 巷32弄25號彭仁利住處、新竹市○道○路130 巷2 弄15
    號鄧秀美住處前、新竹縣竹東鎮下公館「臺灣水泥廠」門口
    附近路邊、新竹縣竹東鎮○○○○○道路「二重埔交流道」
    下方橋下、新竹市○道○路2 段130 巷「全家便利商店」前
    、新竹縣竹東鎮「竹東榮民醫院」門口，以1,000 元至3,00
    0 元之代價購買甲基安非他命，並由彭仁利交付甲基安非他
    命（詳如附表3 所示）。
三、彭仁利明知甲基安非他命係屬毒品危害防制條例第2 條第2
    項第2 款所規定之第二級毒品，且經行政院衛生署明令公告
    列為藥事法第22條第1 項第1 款之禁藥，竟基於轉讓禁藥即
    第二級毒品甲基安非他命之犯意。分別於附表4 所示時間、
    地點，無償轉讓可供施用約1 次數量之禁藥即甲基安非他命
    予蔡家祥、黃文昌、張俊宏、呂紹清施用。
四、嗣於98年12月18日15時20分許，為警持搜索票、拘票前往廖
    榮相、彭仁利位在新竹縣竹東鎮○○路○ 段318 巷32弄25號
    1 樓15室、16室租住處搜索、拘提廖榮相、彭仁利，並扣得
    廖榮相所有供販賣第二級毒品所用如附表5 編號1 所示甲基
    安非他命、附表5 編號2 、3 所示SIM 卡、彭仁利所有供販
    賣第二級毒品所用如附表5 編號4 所示甲基安非他命、附表
    5 編號5 至7 所示電子磅秤、分裝匙、分裝袋，及分別為廖
    榮相、彭仁利所有，但非供本案所用如附表7 所示之物（詳
    如附表7 ），而循線查悉上情。
五、案經臺灣新竹地方法院檢察署檢察官指揮新竹市警察局第一
    分局偵查起訴。
    理  由
甲、證據能力：
壹、本件被告2 人之供述，被告2 人並未主張係以不正方法取得
    自白或筆錄記載與實際所述不符合之情形而無證據能力，足
    認被告警詢、偵查中之自白，屬出於自由意識之陳述，無何
    任意性之瑕疵可指，應具有證據能力。
貳、按被告以外之人於審判外之言詞或書面陳述，除法律有規定
    者外，不得作為證據。被告以外之人於審判外之陳述，雖不
    符刑事訴訟法第159 條之1 至第159 條之4 之規定，而經當
    事人於審判程序同意作為證據，法院審酌該言詞陳述或書面
    陳述作成時之情況，認為適當者，亦得為證據；當事人、代
    理人或辯護人於法院調查證據時，知有第159 條第1 項不得
    為證據之情形，而未於言詞辯論終結前聲明異議者，視為有
    前項之同意，刑事訴訟法第159 條第1 項、第159 條之5 分
    別定有明文。查證人臧文華、臧秀珍、房文、洪政和、張俊
    宏、蔡家祥、鄧秀美、黃文昌、呂紹清分別於警詢所為之證
    述及偵查時所為之證述及卷內以其記載為內容之文書證據，
    雖屬被告以外之人於審判外之言詞陳述，然被告2 人就上開
    審判外之陳述，於本院審理中，並不爭執證據能力，復未曾
    於言詞辯論終結前聲明異議，而本院審酌該等證人陳述作成
    時之情況，並無違法取證及證明力過低之瑕疵，亦認以之作
    為證據為適當，依前揭規定說明，自得為證據。
參、本件其餘非供述證據，被告2 人並未於本院言詞辯論終結前
    表示無證據能力，復查其取得過程亦無何明顯瑕疵，而認均
    具證據能力。
乙、實體部分：
壹、有罪部分：
一、就被告廖榮相、彭仁利如附表1 至3 所示販賣第二級毒品甲
    基安非他命部分：
    訊據被告廖榮相、彭仁利對於如附表1 至3 所示之販賣第二
    級毒品甲基安非他命之事實均坦承不諱，核分別與證人臧文
    華、臧秀珍、房文、洪政和、張俊宏、蔡家祥、鄧秀美、黃
    文昌分別於警詢、偵訊中證述情節相符，並有如附表1 至3
    「通聯譯文」欄所示通聯內容在卷可稽（詳如附表1 至3 所
    示），復有扣案附表5 所示之物可資佐證。足認被告廖榮相
    、彭仁利上開自白，應與事實相符，堪信為真。
二、就被告彭仁利如附表4 所示轉讓第二級毒品甲基安非他命部
    分：
    訊據被告彭仁利對於如附表4 所示之轉讓第二級毒品甲基安
    非他命之事實均坦承不諱，核分別與證人張俊宏、蔡家祥、
    黃文昌、呂紹清分別於警詢、偵訊中證述情節相符，並有如
    附表4 「通聯譯文」欄所示通聯內容在卷可稽（詳如附表4
    所示）。足認被告彭仁利上開自白，應與事實相符，堪信為
    真。
三、論罪科刑：
  (一)就被告廖榮相、彭仁利所犯附表1 至3 所示部分：
    1.按甲基安非他命係毒品危害防制條例第2 條第2 項第2 款
      所列之第二級毒品，不得販賣、持有。是核被告廖榮相就
      附表1 、2 所示犯行、被告彭仁利就附表1 、3 所示犯行
      ，均係犯毒品危害防制條例第4 條第2 項項之販賣第二級
      毒品罪。
    2.被告廖榮相、彭仁利販賣甲基安非他命前持有甲基安非他
      命之低度行為，分別為販賣之高度行為所吸收，均不另論
      罪。
    3.被告廖榮相、彭仁利就附表1 所示販賣第二級毒品甲基安
      非他命之犯行間具有犯意之聯絡及行為之分擔，應論以共
      同正犯。
    4.被告廖榮相販賣如附表1 、2 所示，被告彭仁利販賣如附
      表2 、3 所示甲基安非他命各次販賣毒品之犯行，不論時
      間、地點、販賣之對象，均截然可分，顯見均係分別起意
      ，是其所犯上開各罪，應分論併罰。
  (二)就被告彭仁利所犯附表4 所示部分：
    1.核被告彭仁利就附表4 所示犯行，均係犯藥事法第83條第
      1 項之轉讓禁藥罪。公訴人就被告如附表4 所示轉讓甲基
      安非他命之行為，認係犯毒品危害防制條例第8 條第2 項
      轉讓第二級毒品罪；惟安非他命固為毒品危害防制條例第
      2 條第2 項第2 款所規定之第二級毒品，然亦經中央衛生
      主管機關行政院衛生署68年7 月7 日衛署藥字第221433號
      、69年12月8 日衛署藥字第301124號函公告列為不准登記
      藥品及禁止使用，復於75年7 月11日以衛署藥字第597627
      號函重申公告禁止使用之意旨，再於79年10月9 日以衛署
      藥字第904142號函禁止於醫療上使用，自屬藥事法第22條
      第1 項第1 款所規定之禁藥，而藥事法第83條第1 項轉讓
      禁藥罪之法定刑為7 年以下有期徒刑，得併科新臺幣500
      萬元以下罰金，較毒品危害防制條例第8 條第2 項轉讓第
      二級毒品罪之法定刑為重，且藥事法第83條第1 項係於93
      年4 月21日修正公布，同年月23日施行，為毒品危害防制
      條例之後法，而毒品之範圍尚包括影響精神物質與其製品
      ，至藥事之管理，亦非僅止於藥品之管理，毒品未必係經
      公告之禁藥，禁藥亦未必為毒品，毒品危害防制條例與藥
      事法二者，並無必然之特別法與普通法關係，故除有轉讓
      之第二級毒品達一定數量，經依法加重後之法定刑較藥事
      法第83條第1 項之法定刑為重之情形外，因藥事法第83條
      第1 項為後法，且為重法，應優先適用藥事法處罰，公訴
      人就被告彭仁利轉讓如附表4 所示甲基安非他命，認應論
      以毒品危害防制條例第8 條第2 項轉讓第二級毒品罪，尚
      有未洽，然其基本事實相同，允宜變更起訴法條適用之。
    2.被告彭仁利轉讓前持有禁藥甲基安非他命，為實質上一罪
      之階段行為，其高度之轉讓行為已依藥事法規定處罰，依
      法律適用完整性之法理，其低度之持有行為即不得割裂適
      用毒品危害防制條例規定加以處罰。
    3.被告彭仁利轉讓如附表4 所示禁藥，各次轉讓毒品之犯行
      ，不論時間、地點、轉讓之對象，均截然可分，顯見均係
      分別起意，是其所犯上開各罪，應分論併罰。
  (三)累犯：
    被告廖榮相有如事實欄所述論罪科刑之執行紀錄，有臺灣高
    等法院被告前案紀錄表存卷為憑，其於徒刑執行完畢後5 年
    內故意再犯上開有期徒刑以上之罪，為累犯，所犯各罪除法
    定本刑為無期徒刑部分，依法不得加重外，應依刑法第47條
    第1 項規定加重其刑
  (四)毒品危害防制條例第17條減刑規定之適用：
    被告廖榮相、彭仁利所犯毒品危害防制條例第4 條第2 項販
    賣第二級毒品、被告彭仁利所犯毒品危害防制條例第8 條第
    2 項轉讓第二級毒品罪，於偵查及審判中均自白犯罪，均應
    依同條例第17條第2 項規定，減輕其刑，被告廖榮相所犯部
    分，並依刑法第71條第1 項規定，先加後減之。
  (五)爰審酌被告2 人視政府反毒政策及宣導如無物，意圖營利而
    販賣第二級毒品甲基安非他命或轉讓第二級毒品甲基安非他
    命予他人施用，影響所及，非僅他人之生命、身體將可能受
    其侵害，社會、國家之法益亦不能免，為害之鉅，當非個人
    一己之生命、身體法益所可比擬，自應嚴厲規範，惟另考量
    被告廖榮相經查獲之販賣次數為17次、被告彭仁利經查獲之
    販賣次數為32次，然每次販賣金額均不大，暨被告2 人均國
    中畢業之智識程度、目前均無工作之生活狀況等一切情狀，
    酌情分別量處如主文所示之刑，並均各依法定其應執行之刑
    ，以資懲儆。又本諸前述理由，本院認對被告2 人科以如附
    表1 至3 論罪科刑欄所示之刑，並定如主文第1 、2 項所示
    之刑即足收懲處之效，公訴人分別就被告2 人販賣第二級毒
    品部分分別求處有期徒刑7 年2 月，就被告彭仁利轉讓第二
    級毒品部分求處有期徒刑8 月顯屬過重，要難依其所請。
四、沒收部分：
  (一)按以營利為目的販賣毒品，經多次販賣後，持有剩餘毒品被
    查獲，其各次販賣毒品行為，固應併合處罰。惟該持有剩餘
    毒品之低度行為，應僅為最後1 次販賣毒品之高度行為所吸
    收，不另論罪。則就該查獲之剩餘毒品，自只能於最後一次
    販賣毒品罪宣告沒收銷燬，不得於各次販賣毒品罪均一併宣
    告（參看最高法院98年台上字第1063號判決意旨）。扣案如
    附表5 編號1 、4 所示毒品，經交通部民用航空局航空醫務
    中心鑑定結果，均為甲基安非他命，有該局前開鑑定書在卷
    可稽（見本院卷一第305 頁至第306 頁），應依毒品危害防
    制條例第18條第1 項前段宣告沒收銷燬（至鑑驗用罄之甲基
    安非他命，既已滅失，自無庸再予以宣告沒收銷燬），且應
    分別於被告廖榮相、彭仁利於最後1 次販賣甲基安非他命罪
    （即如附表2 編號7 、附表3 編號22之販賣甲基安非他命犯
    行）中宣告沒收銷燬。
  (二)扣案如附表5 編號2 、3 所示之SIM 卡係被告廖榮相所有，
    並供被告廖榮相、彭仁利共同販賣毒品予附表1 所示之人，
    及被告廖榮相單獨販賣毒品予附表2 所示之人所用之物，應
    依毒品危害防制條例第19條第1 項規定沒收。
  (三)於被告彭仁利住處扣得之如附表5 編號5 至7 所示電子磅秤
    、分裝匙、分裝袋，均為被告彭仁利所有供犯販賣如附表3
    所示第二級毒品罪所用之物，爰依同條例第19條第1 項之規
    定，予以宣告沒收。
  (四)未扣案如附表6 所示被告彭仁利所持搭配門號0000000000號
    、0000000000號行動電話各1 支（各含SIM 卡1 張），分別
    為被告彭仁利聯繫販賣第二級毒品甲基安非他命所用，且均
    為被告彭仁利所有，業據被告彭仁利於偵查坦承不諱（見98
    年度偵字第9265號卷一第47頁至第50頁），且無證據證明已
    經滅失，自應依毒品危害條例第19條第1 項規定，分別於被
    告彭仁利於附表3 所示罪刑項下諭知沒收，如全部或一部不
    能沒收時，應追徵其價額。
  (五)被告廖榮相、彭仁利共同販賣如附表1 所示之第二級毒品甲
    基安非他命所得財物共為21,000元，雖未扣案，仍應依毒品
    危害防制條例第19條第1 項規定宣告沒收，且既為被告廖榮
    相與被告彭仁利共同犯罪所得，應連帶沒收，如全部或一部
    不能沒收時，以其2 人之財產連帶抵償之。被告廖榮相、彭
    仁利分別販賣如附表2 、3 所示之第二級毒品甲基安非他命
    所得財物分別共計14,000元、38,500元，雖未扣案，仍應依
    毒品危害防制條例第19條第1 項規定宣告沒收，如全部或一
    部不能沒收時，分別以其2 人之財產抵償之。
  (六)另扣案如附表7 所示之物，雖分別為被告廖榮相、彭仁利所
    有，惟查無證據證明與被告廖榮相、彭仁利所犯本件販賣第
    二級毒品犯行或被告彭仁利轉讓第二級毒品相關，且上開扣
    案物品性質上亦均非屬違禁物，是尚乏沒收之依據，爰不予
    宣告沒收，併予敘明。
貳、無罪部分
一、公訴意旨略以：(一)被告廖榮相明知甲基安非他命係屬毒品危
    害防制條例所定之第二級毒品，不得持有及販賣，竟意圖營
    利基於販賣第二級毒品甲基安非他命之犯意，於附表3 所示
    時、地，與被告彭仁利共同販賣甲基安非他命予張俊宏、蔡
    家祥、臧文華、鄧秀美、黃文昌以牟利，因指被告廖榮相就
    此部分亦涉犯販賣第二級毒品罪嫌云云；(二)被告彭仁利明知
    甲基安非他命係屬毒品危害防制條例所定之第二級毒品，不
    得持有及販賣，竟意圖營利基於販賣第二級毒品甲基安非他
    命之犯意，於附表2 所示時、地，與被告廖榮相共同販賣甲
    基安非他命予臧文華、房文、洪政和、臧秀珍以牟利，因認
    被告彭仁利就此部分亦涉犯販賣第二級毒品罪嫌云云；(三)被
    告彭仁利明知甲基安非他命係屬毒品危害防制條例第2 條第
    2 項第2 款所規定之第二級毒品，竟基於轉讓第二級毒品甲
    基安非他命之犯意，分別於附表8 所示時間、地點，無償轉
    讓可供施用約1 次數量之甲基安非他命予呂紹清施用，因認
    被告彭仁利就此部分涉犯轉讓第二級毒品罪嫌云云。
二、按犯罪事實應依證據認定之，無證據不得認定犯罪事實，刑
    事訴訟法第154 條第2 項定有明文，又認定犯罪事實所憑之
    證據，雖不以直接證據為限，間接證據亦包括在內；然而無
    論直接或間接證據，其為訴訟上之證明，須於通常一般之人
    均不致有所懷疑，而得確信其為真實之程度者，始得據為有
    罪之認定，倘其證明尚未達到此一程度，而有合理之懷疑存
    在時，自應為被告無罪之判決，最高法院76年度台上字第49
    86號判例意旨可資參照。又按刑事訴訟法第154 條證據裁判
    主義之規定，乃揭櫫國際公認之刑事訴訟無罪推定原則，為
    修正刑事訴訟法保障被告人權之重要指標，法院自應嚴守此
    一原則，在檢察官所舉證據及法院依法定職權調查所得之證
    據，足以證明被告有罪之前，自應推定其無罪，若所得證據
    其為訴訟上之證明，尚未達於通常一般人均不致有所懷疑，
    而得確信其為真實之程度者，自不能為有罪之認定，此為上
    開無罪推定原則之當然闡釋，自不能因犯罪之調查難易不同
    而有異，其理甚明，又施用毒品者所稱其向某人買受毒品之
    指證，不得作為有罪判決之唯一證據，仍須調查其他必要之
    證據，以察其是否與事實相符，為法院歷年來之見解，良以
    毒品買受者之指證，其憑信性於通常一般人已有所懷疑，尚
    難確信其為真實，況依毒品危害防制條例第17條之規定，其
    供出毒品來源而破獲者，復得減輕其刑，則其指證之真實性
    猶有疑慮，是施用毒品者之指證，其真實性有待其他必要證
    據加以補強，茲所謂必要之補強證據，固不以證明販賣毒品
    犯罪構成要件之全部事實為必要，但以與施用者之指證具有
    相當之關聯性為前提，其經與施用者之指證綜合判斷，已達
    於通常一般人均不致有所懷疑，而得確信施用者之指證為真
    實者，始得為有罪之認定，此為無罪推定原則之必然推演，
    最高法院93年度台上字第6750號判決意旨亦足資參照。
三、公訴意旨就被告廖榮相犯如貳、一(一)有販賣第二級毒品甲基
    安非他命、被告彭仁利犯如貳、一(二)有販賣第二級毒品甲基
    安非他命，均未提出證據證明；就被告彭仁利犯如貳、一(三)
    有轉讓第二級毒品甲基安非他命，無非係以被告彭仁利自白
    及證人呂紹清證述為主要論據。經查：
  (一)被告廖榮相犯如貳、一(一)有販賣第二級毒品甲基安非他命部
    分：
    證人張俊宏、蔡家祥、臧文華、鄧秀美、黃文昌於附表3 所
    示時間係撥打被告彭仁利電話，並與被告彭仁利洽定購買第
    二級毒品甲基安非他命事宜，並由被告彭仁利交付第二級毒
    品甲基安非他命等情，業如前述，並有如附表3 證據欄所示
    證據，無證據證明被告廖榮相有參與此部分犯行。
  (二)被告彭仁利犯如貳、一(二)有販賣第二級毒品甲基安非他命部
    分：
    證人臧文華、房文、洪政和、臧秀珍於附表2 所示時間係撥
    打被告廖榮相電話，並與被告廖榮相洽定購買第二級毒品甲
    基安非他命事宜，並由被告廖榮相交付第二級毒品甲基安非
    他命等情，業如前述，並有如附表2 證據欄所示證據，證據
    證明被告彭仁利有參與此部分犯行。
  (三)被告彭仁利犯如貳、一(三)有轉讓第二級毒品甲基安非他命部
    分：
    證人呂紹清於偵查中固證述稱：被告彭仁利給過我2 次甲基
    安非他命，每次重量大約是0.3 公克，第1 次是在98年12月
    1 日、另1 次是在同年月5 日等語（見98年度偵字第9265號
    卷二第298 頁至第300 頁）；然被告彭仁利於警詢中自承：
    有提供毒品予呂紹清施用等語（見98年度偵字第9265號卷一
    第70頁至第77頁、99年度偵字第1806號卷第31頁至第40頁背
    面），惟於本院準備程序時又稱：98年9 月4 日我與證人呂
    紹清通電話後，證人呂紹清到我住處，幫我弄電腦，他從我
    桌上拿毒品吸2 口，另一次是在98年12月5 日也是在我住處
    等語（見本院卷一第85頁至第90頁背面），則被告彭仁利與
    證人呂紹清對於第1 次轉讓第二級毒品甲基安非他命之時間
    供述並不相同，且又無其他證據證明被告彭仁利確有在起訴
    書所載98年12月1 日左右某日轉讓第二級毒品甲基安非他命
    予證人呂紹清之情，是公訴意旨所指被告彭仁利有於98年12
    月1 日左右某日轉讓第二級毒品甲基安非他命予證人呂紹清
    部分尚屬無法證明。
  (四)綜上所述，本件公訴意旨指被告廖榮相犯如貳、一(一)有販賣
    第二級毒品甲基安非他命、被告彭仁利犯如貳、一(二)有販賣
    第二級毒品甲基安非他命；就被告彭仁利犯如貳、一(三)有轉
    讓第二級毒品甲基安非他命之犯行，無其他積極證據可資為
    被告不利認定之依據，此外，復查無其他積極證據足認被告
    有公訴意旨所指犯行，基於上開說明，自應為就被告廖榮相
    貳、一(一)、彭仁利貳、一(二)、(三)部分為無罪之諭知。
據上論斷，應依刑事訴訟法第299 條第1 項前段、第300 條、第
301 條第1 項，毒品危害防制條例第4 條第2 項、第17條第2 項
、第18條第1 項前段、第19條第1 項，藥事法第83條第1 項，刑
法第11條前段、第28條、第47條第1 項、第51條第5 款，判決如
主文。
本案經檢察官黃慧倫到庭執行職務。
中    華    民    國   100    年    4     月     8    日
                  刑事第一庭  審判長法  官  陳健順
                                    法  官  林哲瑜
                                    法  官  朱美璘
以上正本證明與原本無異。
如不服本判決應於收受判決後10日內向本院提出上訴書狀，並應
敘述具體理由。其未敘述上訴理由者，應於上訴期間屆滿後20日
內向本院補提理由書(均須按他造當事人之人數附繕本)「切勿逕
送上級法院」。
中    華    民    國  100     年    4     月     8    日
                                    書記官  楊嘉惠
附錄本案論罪科刑法條：
毒品危害防制條例第4條第2項
製造、運輸、販賣第二級毒品者，處無期徒刑或7年以上有期徒
刑，得併科新臺幣1千萬元以下罰金。
藥事法第83條第1項
明知為偽藥或禁藥，而販賣、供應、調劑、運送、寄藏、牙保、
轉讓或意圖販賣而陳列者，處7 年以下有期徒刑，得併科新臺幣
5百萬元以下罰金
毒品危害防制條例第11條第1項
持有第一級毒品者，處3年以下有期徒刑、拘役或新臺幣5萬元以
下罰金。
附表1 廖榮相、彭仁利共同販毒時、地一覽表（使用電話
:0000000000 、0000000000）
┌──┬──────┬──────┬──────┬────┬─────┬──┬───────┬────────┬─────────┐
│編號│  買方姓名  │毒品種類、重│起訴犯罪時間│本院認定│ 交易地點 │方式│監察譯文頁數及│    證   據     │    論 罪 科 刑   │
│    │  使用電話  │量、金錢    │            │犯罪時間│          │    │內容          │                │                  │
├──┼──────┼──────┼──────┼────┼─────┼──┼───────┼────────┼─────────┤
│ 1  │臧文華      │甲基安非他命│98年9 月10日│98年9 月│新竹縣竹東│買賣│98年9 月10日  │1.廖榮相之自白。│廖榮相共同販賣第二│
│（  │0000-000000 │1公 克2000元│22時許      │10日21時│鎮○○路2 │    │21：42：09    │（見98年度偵字第│級毒品，處有期徒刑│
│1.1 │            │（起訴書誤載│            │42分後某│段318巷32 │    │0000000000（臧│9266卷二第377頁 │參年柒月。扣案如附│
│）  │            │為1000元）  │            │時許    │弄25號廖榮│    │文華）→098889│偵訊、本院卷第29│表5 編號2 所示之物│
│    │            │            │            │        │相住處前  │    │7157（廖榮相）│頁至第30頁背面本│沒收；未扣案犯罪所│
│    │            │            │            │        │          │    │A:喂，相哥。  │院訊問、第85頁至│得之財物新臺幣貳仟│
│    │            │            │            │        │          │    │B:嘿。        │第90頁背面本院準│元與彭仁利連帶沒收│
│    │            │            │            │        │          │    │A:你有在…在嗎│備、第165頁本院 │，如全部或一部不能│
│    │            │            │            │        │          │    │？            │準備、第207頁背 │沒收時，以其與彭仁│
│    │            │            │            │        │          │    │B:你找他嗎？（│面本院審理）    │利之財產連帶抵償之│
│    │            │            │            │        │          │    │指梅力）      │2.廖榮相之證述。│。                │
│    │            │            │            │        │          │    │A:喔，好。    │（見98年度偵字第│                  │
│    │            │            │            │        │          │    │              │9266卷二第378 頁│彭仁利共同販賣第二│
│    │            │            │            │        │          │    │              │偵訊）          │級毒品，處有期徒刑│
│    │            │            │            │        │          │    │              │3.彭仁利之自白。│參年陸月。扣案如附│
│    │            │            │            │        │          │    │              │（見本院卷第29頁│表5 編號2 所示之物│
│    │            │            │            │        │          │    │              │至第30頁背面本院│沒收；未扣案犯罪所│
│    │            │            │            │        │          │    │              │訊問、第85頁至第│得之財物新臺幣貳仟│
│    │            │            │            │        │          │    │              │90頁背面本院準備│元與廖榮相連帶沒收│
│    │            │            │            │        │          │    │              │、第165頁本院準 │，如全部或一部不能│
│    │            │            │            │        │          │    │              │備、第173頁本院 │沒收時，以其與廖榮│
│    │            │            │            │        │          │    │              │準備、第207頁背 │相之財產連帶抵償之│
│    │            │            │            │        │          │    │              │面本院審理）    │。                │
│    │            │            │            │        │          │    │              │4.臧文華之證述。│                  │
│    │            │            │            │        │          │    │              │（見98年度偵字第│                  │
│    │            │            │            │        │          │    │              │9266號卷二第205 │                  │
│    │            │            │            │        │          │    │              │頁背面警詢、第25│                  │
│    │            │            │            │        │          │    │              │2頁偵訊）       │                  │
│    │            │            │            │        │          │    │              │5.98年9月10日   │                  │
│    │            │            │            │        │          │    │              │21：42：09通聯譯│                  │
│    │            │            │            │        │          │    │              │文。（99年度偵字│                  │
│    │            │            │            │        │          │    │              │第1806號卷第223 │                  │
│    │            │            │            │        │          │    │              │頁第2則）       │                  │
├──┼──────┼──────┼──────┼────┼─────┼──┼───────┼────────┼─────────┤
│ 2  │臧文華      │甲基安非他命│98年10月21日│98年10月│新竹縣竹東│買賣│98年10月21日  │1.廖榮相之自白。│廖榮相共同販賣第二│
│（  │0000-000000 │約2 公克4000│19時許      │21日19時│鎮○○路2 │    │19：20：47    │（見98年度偵字第│級毒品，累犯，處有│
│1.2 │            │元          │            │20分後某│段318巷32 │    │0000000000（臧│9266卷二第377頁 │期徒刑參年捌月。扣│
│）  │            │            │            │時許    │弄25號廖榮│    │文華）→098889│偵訊、本院卷第29│案如附表5 編號2 所│
│    │            │            │            │        │相住處前  │    │7157（廖榮相）│頁至第30頁背面本│示之物沒收；未扣案│
│    │            │            │            │        │          │    │A:相哥喔！你有│院訊問、第85頁至│犯罪所得之財物新臺│
│    │            │            │            │        │          │    │在二重埔嗎？  │第90頁背面本院準│幣肆仟元與彭仁利連│
│    │            │            │            │        │          │    │B:有有。      │備、第165頁本院 │帶沒收，如全部或一│
│    │            │            │            │        │          │    │A:那我過去找你│準備、第207頁背 │部不能沒收時，以其│
│    │            │            │            │        │          │    │好了。        │面本院審理）    │與彭仁利之財產連帶│
│    │            │            │            │        │          │    │              │2.廖榮相之證述。│抵償之。          │
│    │            │            │            │        │          │    │              │（見98 年度偵字 │                  │
│    │            │            │            │        │          │    │              │第9266卷二第378 │彭仁利共同販賣第二│
│    │            │            │            │        │          │    │              │頁偵訊）        │級毒品，處有期徒刑│
│    │            │            │            │        │          │    │              │3.彭仁利之自白。│參年陸月。扣案如附│
│    │            │            │            │        │          │    │              │（見本院卷第29頁│表5 編號2 所示之物│
│    │            │            │            │        │          │    │              │至第30頁背面本院│沒收；未扣案犯罪所│
│    │            │            │            │        │          │    │              │訊問、第85頁至第│得之財物新臺幣肆仟│
│    │            │            │            │        │          │    │              │90頁背面本院準備│元與廖榮相連帶沒收│
│    │            │            │            │        │          │    │              │、第165頁本院準 │，如全部或一部不能│
│    │            │            │            │        │          │    │              │備、第173頁本院 │沒收時，以其與廖榮│
│    │            │            │            │        │          │    │              │準備、第207頁背 │相之財產連帶抵償之│
│    │            │            │            │        │          │    │              │面本院審理）    │。                │
│    │            │            │            │        │          │    │              │4.臧文華之證述。│                  │
│    │            │            │            │        │          │    │              │（見98年度偵字第│                  │
│    │            │            │            │        │          │    │              │9266號卷二第207 │                  │
│    │            │            │            │        │          │    │              │頁背面警詢、第25│                  │
│    │            │            │            │        │          │    │              │4頁偵訊）       │                  │
│    │            │            │            │        │          │    │              │5.98年10月21日  │                  │
│    │            │            │            │        │          │    │              │19：20分47秒通聯│                  │
│    │            │            │            │        │          │    │              │譯文。（99年度偵│                  │
│    │            │            │            │        │          │    │              │字第1806號卷第  │                  │
│    │            │            │            │        │          │    │              │243 頁第2則）   │                  │
│    │            │            │            │        │          │    │              │                │                  │
├──┼──────┼──────┼──────┼────┼─────┼──┼───────┼────────┼─────────┤
│ 3  │臧文華      │甲基安非他命│98年10月25日│98年10月│新竹縣竹東│買賣│98年10月25    │1.廖榮相之自白。│廖榮相共同販賣第二│
│（  │0000-000000 │約1 公克1000│17時許      │25日17時│鎮○○路2 │    │17：53： 59   │（見98年度偵字第│級毒品，累犯，處有│
│1.3 │            │元          │            │53分後某│段318巷32 │    │              │9266卷二第377頁 │期徒刑參年捌月。扣│
│）  │            │            │            │時許    │弄25號廖榮│    │0000000000（臧│偵訊、本院卷第29│案如附表5 編號2 所│
│    │            │            │            │        │相住處前  │    │文華）→098889│頁至第30頁背面本│示之物沒收；未扣案│
│    │            │            │            │        │          │    │7157（廖榮相）│院訊問、第85頁至│犯罪所得之財物新臺│
│    │            │            │            │        │          │    │A:相哥，你有沒│第90頁背面本院準│幣壹仟元與彭仁利連│
│    │            │            │            │        │          │    │有在二重埔？  │備、第165頁本院 │帶沒收，如全部或一│
│    │            │            │            │        │          │    │B:有呀，怎樣？│準備、第207頁背 │部不能沒收時，以其│
│    │            │            │            │        │          │    │A:我要過去。  │面本院審理）    │與彭仁利之財產連帶│
│    │            │            │            │        │          │    │              │2.廖榮相之證述。│抵償之。          │
│    │            │            │            │        │          │    │              │（見98 年度偵字 │                  │
│    │            │            │            │        │          │    │              │第9266卷二第378 │彭仁利共同販賣第二│
│    │            │            │            │        │          │    │              │頁偵訊）        │級毒品，處有期徒刑│
│    │            │            │            │        │          │    │              │3.彭仁利之自白。│參年陸月。扣案如附│
│    │            │            │            │        │          │    │              │（見本院卷第29頁│表5 編號2 所示之物│
│    │            │            │            │        │          │    │              │至第30頁背面本院│沒收；未扣案犯罪所│
│    │            │            │            │        │          │    │              │訊問、第85頁至第│得之財物新臺幣壹仟│
│    │            │            │            │        │          │    │              │90頁背面本院準備│元與廖榮相連帶沒收│
│    │            │            │            │        │          │    │              │、第165頁本院準 │，如全部或一部不能│
│    │            │            │            │        │          │    │              │備、第173頁本院 │沒收時，以其與廖榮│
│    │            │            │            │        │          │    │              │準備、第207頁背 │相之財產連帶抵償之│
│    │            │            │            │        │          │    │              │面本院審理）    │。                │
│    │            │            │            │        │          │    │              │4.臧文華之證述。│                  │
│    │            │            │            │        │          │    │              │（見98年度偵字第│                  │
│    │            │            │            │        │          │    │              │9266號卷二第207 │                  │
│    │            │            │            │        │          │    │              │頁背面至第208頁 │                  │
│    │            │            │            │        │          │    │              │警詢、第254頁至 │                  │
│    │            │            │            │        │          │    │              │第255頁偵訊）   │                  │
│    │            │            │            │        │          │    │              │5.98 年10月25日 │                  │
│    │            │            │            │        │          │    │              │17時53 分59秒通 │                  │
│    │            │            │            │        │          │    │              │聯譯文（見99年度│                  │
│    │            │            │            │        │          │    │              │偵字第18 06 號卷│                  │
│    │            │            │            │        │          │    │              │後半部第15頁、第│                  │
│    │            │            │            │        │          │    │              │245 頁）        │                  │
├──┼──────┼──────┼──────┼────┼─────┼──┼───────┼────────┼─────────┤
│ 4  │臧文華      │甲基安非他命│98年10月27日│98年10月│新竹縣竹東│買賣│98年10月27日  │1.廖榮相之自白。│廖榮相共同販賣第二│
│（  │0000-000000 │約1 公克2000│22時許      │27日22時│鎮○○路2 │    │22：11：10秒  │（見98年度偵字第│級毒品，累犯，處有│
│1.4 │            │元          │            │25分許  │段318巷32 │    │0000000000（臧│9266卷二第377頁 │期徒刑參年捌月。扣│
│）  │            │            │            │        │弄25號廖榮│    │文華）→098889│偵訊、本院卷第29│案如附表5 編號2 所│
│    │            │            │            │        │相住處前  │    │7157（廖榮相）│頁至第30頁背面本│示之物沒收；未扣案│
│    │            │            │            │        │          │    │A:相哥，你有在│院訊問、第85頁至│犯罪所得之財物新臺│
│    │            │            │            │        │          │    │二重埔嗎？    │第90頁背面本院準│幣貳仟元與彭仁利連│
│    │            │            │            │        │          │    │B:有。        │備、第165頁本院 │帶沒收，如全部或一│
│    │            │            │            │        │          │    │A:好，等一下我│準備、第207頁背 │部不能沒收時，以其│
│    │            │            │            │        │          │    │過去。        │面本院審理）    │與彭仁利之財產連帶│
│    │            │            │            │        │          │    │              │2.廖榮相之證述。│抵償之。          │
│    │            │            │            │        │          │    │98年10月27日  │（見98 年度偵字 │                  │
│    │            │            │            │        │          │    │22：25：16    │第9266卷二第378 │彭仁利共同販賣第二│
│    │            │            │            │        │          │    │0000000000（臧│頁偵訊）        │級毒品，處有期徒刑│
│    │            │            │            │        │          │    │文華）→098889│3.彭仁利之自白。│參年陸月。扣案如附│
│    │            │            │            │        │          │    │7157（廖榮相）│（見本院卷第29頁│表5 編號2 所示之物│
│    │            │            │            │        │          │    │B:喂。        │至第30頁背面本院│沒收；未扣案犯罪所│
│    │            │            │            │        │          │    │A:相哥我到了。│訊問、第85頁至第│得之財物新臺幣貳仟│
│    │            │            │            │        │          │    │B:嗯。        │90頁背面本院準備│元與廖榮相連帶沒收│
│    │            │            │            │        │          │    │              │、第165頁本院準 │，如全部或一部不能│
│    │            │            │            │        │          │    │              │備、第173頁本院 │沒收時，以其與廖榮│
│    │            │            │            │        │          │    │              │準備、第207頁背 │相之財產連帶抵償之│
│    │            │            │            │        │          │    │              │面本院審理）    │。                │
│    │            │            │            │        │          │    │              │4.臧文華之證述。│                  │
│    │            │            │            │        │          │    │              │（見98年度偵字第│                  │
│    │            │            │            │        │          │    │              │9266號卷二第208 │                  │
│    │            │            │            │        │          │    │              │頁至第208頁背面 │                  │
│    │            │            │            │        │          │    │              │警詢、第255頁偵 │                  │
│    │            │            │            │        │          │    │              │訊）            │                  │
│    │            │            │            │        │          │    │              │5.98年10月27日22│                  │
│    │            │            │            │        │          │    │              │時11分10 秒及98 │                  │
│    │            │            │            │        │          │    │              │年10月27日22時25│                  │
│    │            │            │            │        │          │    │              │分16秒通聯譯文。│                  │
│    │            │            │            │        │          │    │              │（見99年度偵字第│                  │
│    │            │            │            │        │          │    │              │1806號卷後半部第│                  │
│    │            │            │            │        │          │    │              │16頁、第247 頁）│                  │
├──┼──────┼──────┼──────┼────┼─────┼──┼───────┼────────┼─────────┤
│ 5  │臧文華      │甲基安非他命│98年10月31日│98年10月│新竹縣竹東│買賣│98年10月31日  │1.廖榮相之自白。│廖榮相共同販賣第二│
│（  │0000-000000 │約1 公克2000│18時24分許  │31日18時│鎮○○路2 │    │18：12：20    │（見98年度偵字第│級毒品，累犯，處有│
│1.5 │            │元          │            │24分許  │段318巷32 │    │0000000000（臧│9266卷二第377頁 │期徒刑參年捌月。扣│
│）  │            │            │            │        │弄25號廖榮│    │文華）→098889│偵訊、本院卷第29│案如附表5 編號2 所│
│    │            │            │            │        │相住處前  │    │7157（廖榮相）│頁至第30頁背面本│示之物沒收；未扣案│
│    │            │            │            │        │          │    │B:喂。        │院訊問、第85頁至│犯罪所得之財物新臺│
│    │            │            │            │        │          │    │A:喂，相哥喔。│第90頁背面本院準│幣貳仟元與彭仁利連│
│    │            │            │            │        │          │    │B:對。        │備、第165頁本院 │帶沒收，如全部或一│
│    │            │            │            │        │          │    │A:你有在二重埔│準備、第207頁背 │部不能沒收時，以其│
│    │            │            │            │        │          │    │嗎？          │面本院審理）    │與彭仁利之財產連帶│
│    │            │            │            │        │          │    │B:有有有。    │2.廖榮相之證述。│抵償之。          │
│    │            │            │            │        │          │    │A:有，好等一下│（見98 年度偵字 │                  │
│    │            │            │            │        │          │    │我過去        │第9266卷二第378 │彭仁利共同販賣第二│
│    │            │            │            │        │          │    │              │頁偵訊）        │級毒品，處有期徒刑│
│    │            │            │            │        │          │    │98年10月31日  │3.彭仁利之自白。│參年陸月。扣案如附│
│    │            │            │            │        │          │    │18：24：33    │（見本院卷第29頁│表5 編號2 所示之物│
│    │            │            │            │        │          │    │0000000000（臧│至第30頁背面本院│沒收；未扣案犯罪所│
│    │            │            │            │        │          │    │文華）→098889│訊問、第85頁至第│得之財物新臺幣貳仟│
│    │            │            │            │        │          │    │7157（廖榮相）│90頁背面本院準備│元與廖榮相連帶沒收│
│    │            │            │            │        │          │    │B:喂。        │、第165頁本院準 │，如全部或一部不能│
│    │            │            │            │        │          │    │A:喂相哥我到了│備、第173頁本院 │沒收時，以其與廖榮│
│    │            │            │            │        │          │    │。            │準備、第207頁背 │相之財產連帶抵償之│
│    │            │            │            │        │          │    │B:嗯。        │面本院審理）    │。                │
│    │            │            │            │        │          │    │              │4.臧文華之證述。│                  │
│    │            │            │            │        │          │    │              │（見98年度偵字第│                  │
│    │            │            │            │        │          │    │              │9266號卷二第209 │                  │
│    │            │            │            │        │          │    │              │頁警詢、第255 頁│                  │
│    │            │            │            │        │          │    │              │偵訊）          │                  │
│    │            │            │            │        │          │    │              │5.98年10月31日18│                  │
│    │            │            │            │        │          │    │              │時12分20秒及98年│                  │
│    │            │            │            │        │          │    │              │10月31日18時24分│                  │
│    │            │            │            │        │          │    │              │33秒通聯譯文。（│                  │
│    │            │            │            │        │          │    │              │見99年度偵字第18│                  │
│    │            │            │            │        │          │    │              │06號卷後半部第17│                  │
│    │            │            │            │        │          │    │              │頁、第248 頁）  │                  │
├──┼──────┼──────┼──────┼────┼─────┼──┼───────┼────────┼─────────┤
│ 6  │臧文華      │甲基安非他命│98年11月04日│98年11月│新竹縣竹東│買賣│98年11月04日  │1.廖榮相之自白。│廖榮相共同販賣第二│
│（  │0000-000000 │約1 公克2000│近21時許    │04日21時│鎮○○路2 │    │20：29：25    │（見98年度偵字第│級毒品，累犯，處有│
│1.6 │            │元          │            │許      │段318巷32 │    │0000000000（臧│9266卷二第377頁 │期徒刑參年捌月。扣│
│）  │            │            │            │        │弄25號廖榮│    │文華）→098889│偵訊、本院卷第29│案如附表5 編號2 所│
│    │            │            │            │        │相住處前  │    │7157（廖榮相）│頁至第30頁背面本│示之物沒收；未扣案│
│    │            │            │            │        │          │    │A:相哥你有在二│院訊問、第85頁至│犯罪所得之財物新臺│
│    │            │            │            │        │          │    │重埔嗎？      │第90頁背面本院準│幣貳仟元與彭仁利連│
│    │            │            │            │        │          │    │B:我剛出來，等│備、第165頁本院 │帶沒收，如全部或一│
│    │            │            │            │        │          │    │一下要回去。  │準備、第207頁背 │部不能沒收時，以其│
│    │            │            │            │        │          │    │A:喔。會很久…│面本院審理）    │與彭仁利之財產連帶│
│    │            │            │            │        │          │    │B:我回去再打給│2.廖榮相之證述。│抵償之。          │
│    │            │            │            │        │          │    │你。          │（見98 年度偵字 │                  │
│    │            │            │            │        │          │    │              │第9266卷二第378 │彭仁利共同販賣第二│
│    │            │            │            │        │          │    │98年11月04日  │頁偵訊）        │級毒品，處有期徒刑│
│    │            │            │            │        │          │    │20：30：24    │3.彭仁利之自白。│參年陸月。扣案如附│
│    │            │            │            │        │          │    │0000000000（臧│（見本院卷第29頁│表5 編號2 所示之物│
│    │            │            │            │        │          │    │文華）→093646│至第30頁背面本院│沒收；未扣案犯罪所│
│    │            │            │            │        │          │    │3336（彭仁利）│訊問、第85頁至第│得之財物新臺幣貳仟│
│    │            │            │            │        │          │    │A:你有在嗎？  │90頁背面本院準備│元與廖榮相連帶沒收│
│    │            │            │            │        │          │    │B:沒有在。    │、第165頁本院準 │，如全部或一部不能│
│    │            │            │            │        │          │    │A:喔。        │備、第173頁本院 │沒收時，以其與廖榮│
│    │            │            │            │        │          │    │B:等一下回去。│準備、第207頁背 │相之財產連帶抵償之│
│    │            │            │            │        │          │    │              │面本院審理）    │。                │
│    │            │            │            │        │          │    │98年11月4日   │4.臧文華之證述。│                  │
│    │            │            │            │        │          │    │21時00分59    │（見98年度偵字第│                  │
│    │            │            │            │        │          │    │0000000000（臧│9266號卷二第209 │                  │
│    │            │            │            │        │          │    │文華）→098889│頁至第209頁背面 │                  │
│    │            │            │            │        │          │    │7157（廖榮相）│警詢、第255頁至 │                  │
│    │            │            │            │        │          │    │B:幹什麼!     │第255 -1頁偵訊）│                  │
│    │            │            │            │        │          │    │A:沒有啦…    │5.98年11月04日20│                  │
│    │            │            │            │        │          │    │B:快到家了啦! │時29分25秒、98  │                  │
│    │            │            │            │        │          │    │等一等啦!     │年11月04日20分30│                  │
│    │            │            │            │        │          │    │A:好好，OK。  │分24秒及98年11月│                  │
│    │            │            │            │        │          │    │              │4 日21時00分59秒│                  │
│    │            │            │            │        │          │    │              │通聯譯文。（見99│                  │
│    │            │            │            │        │          │    │              │年度偵字第1806號│                  │
│    │            │            │            │        │          │    │              │卷第249 頁      │                  │
├──┼──────┼──────┼──────┼────┼─────┼──┼───────┼────────┼─────────┤
│ 7  │臧秀珍      │甲基安非他命│98年11月21日│98年11月│新竹縣竹東│買賣│98年11月21日  │1.廖榮相之自白。│廖榮相共同販賣第二│
│（  │0000-000000 │約1 公克2000│15時許      │21日15時│鎮○○路2 │    │13：53：55    │（見98年度偵字第│級毒品，累犯，處有│
│1.10│            │元          │            │許      │段318巷32 │    │0000000000（廖│9266卷二第377頁 │期徒刑參年捌月。扣│
│）  │            │            │            │        │弄25號廖榮│    │榮相）→098525│偵訊、本院卷第29│案如附表5 編號3 所│
│    │            │            │            │        │相住處前  │    │4590（臧秀珍）│頁至第30頁背面本│示之物沒收；未扣案│
│    │            │            │            │        │          │    │B:相哥你在嗎？│院訊問、第85頁至│犯罪所得之財物新臺│
│    │            │            │            │        │          │    │A:嗯，你是瘦狗│第90頁背面本院準│幣貳仟元與彭仁利連│
│    │            │            │            │        │          │    │他妹妹。      │備、第165頁本院 │帶沒收，如全部或一│
│    │            │            │            │        │          │    │B:對啊。      │準備、第207頁背 │部不能沒收時，以其│
│    │            │            │            │        │          │    │A:那你過去啊。│面本院審理）    │與彭仁利之財產連帶│
│    │            │            │            │        │          │    │B:那我現在過去│2.廖榮相之證述。│抵償之。          │
│    │            │            │            │        │          │    │喔。          │（見98 年度偵字 │                  │
│    │            │            │            │        │          │    │A:嗯、嗯。    │第9266卷二第378 │彭仁利共同販賣第二│
│    │            │            │            │        │          │    │B:然後再打給你│頁偵訊）        │級毒品，處有期徒刑│
│    │            │            │            │        │          │    │。            │3.彭仁利之自白。│參年陸月。扣案如附│
│    │            │            │            │        │          │    │A:嗯。        │（見本院卷第29頁│表5 編號3 所示之物│
│    │            │            │            │        │          │    │B:好，拜拜。  │至第30頁背面本院│沒收；未扣案犯罪所│
│    │            │            │            │        │          │    │              │訊問、第85頁至第│得之財物新臺幣貳仟│
│    │            │            │            │        │          │    │98年11月21日  │90頁背面本院準備│元與廖榮相連帶沒收│
│    │            │            │            │        │          │    │14：50：00    │、第165頁本院準 │，如全部或一部不能│
│    │            │            │            │        │          │    │0000000000（廖│備、第173頁本院 │沒收時，以其與廖榮│
│    │            │            │            │        │          │    │榮相）→098525│準備、第207頁背 │相之財產連帶抵償之│
│    │            │            │            │        │          │    │4590（臧秀珍）│面本院審理）    │。                │
│    │            │            │            │        │          │    │（B:我到了。  │4.臧秀珍之證述。│                  │
│    │            │            │            │        │          │    │A:好。        │（見98年度偵字第│                  │
│    │            │            │            │        │          │    │B:拜拜。      │9266號卷一第169 │                  │
│    │            │            │            │        │          │    │              │頁背面警詢、第19│                  │
│    │            │            │            │        │          │    │              │2頁偵訊）       │                  │
│    │            │            │            │        │          │    │              │5.98年11月21日13│                  │
│    │            │            │            │        │          │    │              │時53分55秒及98年│                  │
│    │            │            │            │        │          │    │              │11月21日14時50分│                  │
│    │            │            │            │        │          │    │              │00秒通聯譯文。（│                  │
│    │            │            │            │        │          │    │              │見99年度偵字第18│                  │
│    │            │            │            │        │          │    │              │06卷後半部第94頁│                  │
│    │            │            │            │        │          │    │              │）              │                  │
├──┼──────┼──────┼──────┼────┼─────┼──┼───────┼────────┼─────────┤
│ 8  │臧文華      │甲基安非他命│98年11月25日│98年11月│新竹縣竹東│買賣│98年11月25日  │1.廖榮相之自白。│廖榮相共同販賣第二│
│（  │0000-000000 │約1 公克2000│21時55分許  │25日21時│鎮○○路2 │    │20：11：57    │（見98年度偵字第│級毒品，累犯，處有│
│1.12│            │元          │            │55分許  │段318巷32 │    │0000000000（臧│9266卷二第377頁 │期徒刑參年捌月。扣│
│）  │            │            │            │        │弄25號廖榮│    │文華）→098983│偵訊、本院卷第29│案如附表5 編號3 所│
│    │            │            │            │        │相住處前  │    │1078（廖榮相）│頁至第30頁背面本│示之物沒收；未扣案│
│    │            │            │            │        │          │    │B:在哪？      │院訊問、第85頁至│犯罪所得之財物新臺│
│    │            │            │            │        │          │    │A:好，等一下我│第90頁背面本院準│幣貳仟元與彭仁利連│
│    │            │            │            │        │          │    │過去。        │備、第165頁本院 │帶沒收，如全部或一│
│    │            │            │            │        │          │    │B:你在哪邊？  │準備、第207頁背 │部不能沒收時，以其│
│    │            │            │            │        │          │    │A:我喔，我在光│面本院審理）    │與彭仁利之財產連帶│
│    │            │            │            │        │          │    │復路呀！      │2.廖榮相之證述。│抵償之。          │
│    │            │            │            │        │          │    │B:你過去的時候│（見98 年度偵字 │                  │
│    │            │            │            │        │          │    │先找梅力沒關係│第9266卷二第378 │彭仁利共同販賣第二│
│    │            │            │            │        │          │    │呀！          │頁偵訊）        │級毒品，處有期徒刑│
│    │            │            │            │        │          │    │A:喔好。      │3.彭仁利之自白。│參年陸月。扣案如附│
│    │            │            │            │        │          │    │              │（見本院卷第29頁│表5 編號3 所示之物│
│    │            │            │            │        │          │    │98年11月25日  │至第30頁背面本院│沒收；未扣案犯罪所│
│    │            │            │            │        │          │    │21：55：35    │訊問、第85頁至第│得之財物新臺幣貳仟│
│    │            │            │            │        │          │    │0000000000（臧│90頁背面本院準備│元與廖榮相連帶沒收│
│    │            │            │            │        │          │    │文華）→098983│、第165頁本院準 │，如全部或一部不能│
│    │            │            │            │        │          │    │1078（廖榮相）│備、第173頁本院 │沒收時，以其與廖榮│
│    │            │            │            │        │          │    │B:喂。        │準備、第207頁背 │相之財產連帶抵償之│
│    │            │            │            │        │          │    │A:相哥我到了。│面本院審理）    │。                │
│    │            │            │            │        │          │    │B:喔。        │4.臧文華之證述。│                  │
│    │            │            │            │        │          │    │              │（見98年度偵字第│                  │
│    │            │            │            │        │          │    │              │9266號卷二第210 │                  │
│    │            │            │            │        │          │    │              │頁至第210頁背面 │                  │
│    │            │            │            │        │          │    │              │警詢、第255-1頁 │                  │
│    │            │            │            │        │          │    │              │至第255-2頁偵訊 │                  │
│    │            │            │            │        │          │    │              │）              │                  │
│    │            │            │            │        │          │    │              │5.98年11月25日20│                  │
│    │            │            │            │        │          │    │              │ 時11分57秒及98 │                  │
│    │            │            │            │        │          │    │              │年11月25日21時55│                  │
│    │            │            │            │        │          │    │              │分35秒通聯譯文（│                  │
│    │            │            │            │        │          │    │              │見99年度偵字第18│                  │
│    │            │            │            │        │          │    │              │06卷第255、256頁│                  │
│    │            │            │            │        │          │    │              │）              │                  │
├──┼──────┼──────┼──────┼────┼─────┼──┼───────┼────────┼─────────┤
│ 9  │臧秀珍      │甲基安非他命│98年11月27日│98年11月│新竹縣竹東│買賣│98年11月27日  │1.廖榮相之自白。│廖榮相共同販賣第二│
│（  │0000-000000 │約1 公克2000│22時30分    │27日22時│鎮○○路2 │    │22：14：27    │（見98年度偵字第│級毒品，累犯，處有│
│1.13│            │元          │            │30分許  │段318巷32 │    │0000000000（廖│9266卷二第377頁 │期徒刑參年捌月。扣│
│）  │            │            │            │        │弄25號廖榮│    │榮相）←098525│偵訊、本院卷第29│案如附表5 編號3 所│
│    │            │            │            │        │相住處前  │    │4596（臧秀珍）│頁至第30頁背面本│示之物沒收；未扣案│
│    │            │            │            │        │          │    │B:喂，相哥你在│院訊問、第85頁至│犯罪所得之財物新臺│
│    │            │            │            │        │          │    │嗎？          │第90頁背面本院準│幣貳仟元與彭仁利連│
│    │            │            │            │        │          │    │A:我不在ㄟ。  │備、第165頁本院 │帶沒收，如全部或一│
│    │            │            │            │        │          │    │B:是喔。      │準備、第207頁背 │部不能沒收時，以其│
│    │            │            │            │        │          │    │A:那你直接過去│面本院審理）    │與彭仁利之財產連帶│
│    │            │            │            │        │          │    │我打電話給他。│2.廖榮相之證述。│抵償之。          │
│    │            │            │            │        │          │    │B:喔，好，拜拜│（見98 年度偵字 │                  │
│    │            │            │            │        │          │    │。            │第9266卷二第378 │彭仁利共同販賣第二│
│    │            │            │            │        │          │    │              │頁偵訊）        │級毒品，處有期徒刑│
│    │            │            │            │        │          │    │              │3.彭仁利之自白。│參年陸月。扣案如附│
│    │            │            │            │        │          │    │              │（見本院卷第29頁│表5 編號3 所示之物│
│    │            │            │            │        │          │    │              │至第30頁背面本院│沒收；未扣案犯罪所│
│    │            │            │            │        │          │    │              │訊問、第85頁至第│得之財物新臺幣貳仟│
│    │            │            │            │        │          │    │              │90頁背面本院準備│元與廖榮相連帶沒收│
│    │            │            │            │        │          │    │              │、第165頁本院準 │，如全部或一部不能│
│    │            │            │            │        │          │    │              │備、第173頁本院 │沒收時，以其與廖榮│
│    │            │            │            │        │          │    │              │準備、第207頁背 │相之財產連帶抵償之│
│    │            │            │            │        │          │    │              │面本院審理）    │。                │
│    │            │            │            │        │          │    │              │4.臧秀珍之證述。│                  │
│    │            │            │            │        │          │    │              │（見98年度偵字第│                  │
│    │            │            │            │        │          │    │              │9266號卷一第169 │                  │
│    │            │            │            │        │          │    │              │頁背面至第170頁 │                  │
│    │            │            │            │        │          │    │              │警詢、第192頁偵 │                  │
│    │            │            │            │        │          │    │              │訊）            │                  │
│    │            │            │            │        │          │    │              │5.98年11月27日22│                  │
│    │            │            │            │        │          │    │              │時14分27秒通聯譯│                  │
│    │            │            │            │        │          │    │              │文。（99年度偵字│                  │
│    │            │            │            │        │          │    │              │第18 06 卷後半部│                  │
│    │            │            │            │        │          │    │              │第98頁）        │                  │
├──┼──────┼──────┼──────┼────┼─────┼──┼───────┼────────┼─────────┤
│ 10 │臧文華      │甲基安非他命│98年11月30日│98年11月│新竹縣竹東│買賣│98年11月30日  │1.廖榮相之自白。│廖榮相共同販賣第二│
│（  │0000-000000 │約1 公克2000│17時、18時許│30日17時│鎮○○路2 │    │17：20：16    │（見98年度偵字第│級毒品，累犯，處有│
│1.14│            │元          │            │33分後某│段318巷32 │    │0000000000（臧│9266卷二第377頁 │期徒刑參年捌月。扣│
│）  │            │            │            │時許    │弄25號廖榮│    │文華）→098889│偵訊、本院卷第29│案如附表5 編號2 所│
│    │            │            │            │        │相住處前  │    │7157（廖榮相）│頁至第30頁背面本│示之物沒收；未扣案│
│    │            │            │            │        │          │    │A:相哥。      │院訊問、第85頁至│犯罪所得之財物新臺│
│    │            │            │            │        │          │    │B:嗯。        │第90頁背面本院準│幣貳仟元與彭仁利連│
│    │            │            │            │        │          │    │A:你有在二重埔│備、第165頁本院 │帶沒收，如全部或一│
│    │            │            │            │        │          │    │嗎？          │準備、第207頁背 │部不能沒收時，以其│
│    │            │            │            │        │          │    │B:有。        │面本院審理）    │與彭仁利之財產連帶│
│    │            │            │            │        │          │    │A:好，我等一下│2.廖榮相之證述。│抵償之。          │
│    │            │            │            │        │          │    │過去找你。    │（見98 年度偵字 │                  │
│    │            │            │            │        │          │    │              │第9266卷二第378 │彭仁利共同販賣第二│
│    │            │            │            │        │          │    │98年11月30日  │頁偵訊）        │級毒品，處有期徒刑│
│    │            │            │            │        │          │    │17：33：28    │3.彭仁利之自白。│參年陸月。扣案如附│
│    │            │            │            │        │          │    │0000000000（臧│（見本院卷第29頁│表5 編號2 所示之物│
│    │            │            │            │        │          │    │文華）→098889│至第30頁背面本院│沒收；未扣案犯罪所│
│    │            │            │            │        │          │    │7157（廖榮相）│訊問、第85頁至第│得之財物新臺幣貳仟│
│    │            │            │            │        │          │    │B:喂。        │90頁背面本院準備│元與廖榮相連帶沒收│
│    │            │            │            │        │          │    │A:相哥我到了。│、第165頁本院準 │，如全部或一部不能│
│    │            │            │            │        │          │    │              │備、第173頁本院 │沒收時，以其與廖榮│
│    │            │            │            │        │          │    │              │準備、第207頁背 │相之財產連帶抵償之│
│    │            │            │            │        │          │    │              │面本院審理）    │。                │
│    │            │            │            │        │          │    │              │4.臧文華之證述。│                  │
│    │            │            │            │        │          │    │              │（見98年度偵字第│                  │
│    │            │            │            │        │          │    │              │9266號卷二第210 │                  │
│    │            │            │            │        │          │    │              │頁背面警詢、第25│                  │
│    │            │            │            │        │          │    │              │5-2頁偵訊）     │                  │
│    │            │            │            │        │          │    │              │5.98年11月30日17│                  │
│    │            │            │            │        │          │    │              │時20分16秒至98  │                  │
│    │            │            │            │        │          │    │              │年11月30日17時33│                  │
│    │            │            │            │        │          │    │              │分28秒通聯譯文（│                  │
│    │            │            │            │        │          │    │              │見99年度偵字第18│                  │
│    │            │            │            │        │          │    │              │06卷第258 頁）  │                  │
├──┴──────┴──────┴──────┴────┴─────┴──┴───────┴────────┴─────────┤
│編號欄（）內第一個數字為起訴書附表之號碼，第二個數字為該附表內之編號                                                            │
└────────────────────────────────────────────────────────────────┘
附表2：廖榮相販毒時、地一覽表（使用電話
:0000000000 、0000000000）
┌──┬──────┬──────┬──────┬────┬─────┬──┬───────┬────────┬─────────┐
│編號│  買方姓名  │毒品種類、重│起訴犯罪時間│本院認定│ 交易地點 │方式│監察譯文頁數及│    證    據    │    論 罪 科 刑   │
│    │  使用電話  │量、金錢    │            │犯罪時間│          │    │內容          │                │                  │
├──┼──────┼──────┼──────┼────┼─────┼──┼───────┼────────┼─────────┤
│ 1  │臧文華      │甲基安非他命│98年11月08日│98年11月│新竹縣竹東│買賣│98年11月08日  │1.廖榮相之自白。│廖榮相販賣第二級毒│
│（  │0000-000000 │約1 公克2000│18時45分許  │08日18時│鎮○○路2 │    │18：35：32    │（見98年度偵字第│品，累犯，處有期徒│
│1.7 │            │元          │            │45分許  │段318巷32 │    │0000000000（臧│9266卷二第377頁 │刑參年捌月。扣案如│
│）  │            │            │            │        │弄25號廖榮│    │文華）→098889│偵訊、本院卷第29│附表5 編號2 所示之│
│    │            │            │            │        │相住處前  │    │7157（廖榮相）│頁至第30頁背面本│物沒收；未扣案犯罪│
│    │            │            │            │        │          │    │A:相哥，你有在│院訊問、第85頁至│所得之財物新臺幣貳│
│    │            │            │            │        │          │    │二重埔嗎？    │第90頁背面本院準│仟元沒收，如全部或│
│    │            │            │            │        │          │    │B:不在呀！夥計│備、第165頁本院 │一部不能沒收時，以│
│    │            │            │            │        │          │    │都沒有在呀！  │準備、第207頁背 │財產抵償之。      │
│    │            │            │            │        │          │    │A:那怎麼辦？  │面本院審理）    │                  │
│    │            │            │            │        │          │    │B:過來再講呀！│2.臧文華之證述。│                  │
│    │            │            │            │        │          │    │A:好。        │（見98年度偵字第│                  │
│    │            │            │            │        │          │    │              │9266號卷二第209 │                  │
│    │            │            │            │        │          │    │98年11月08日  │頁背面警詢、第25│                  │
│    │            │            │            │        │          │    │18：45：26    │5-1頁偵訊）     │                  │
│    │            │            │            │        │          │    │0000000000（臧│3.98年11月08日18│                  │
│    │            │            │            │        │          │    │文華）→098889│時35分32秒及98年│                  │
│    │            │            │            │        │          │    │7157（廖榮相）│11月08日18時45  │                  │
│    │            │            │            │        │          │    │A:相哥。      │分26秒通聯譯文。│                  │
│    │            │            │            │        │          │    │B:…          │（見99年度偵字第│                  │
│    │            │            │            │        │          │    │A:喂，我到了。│1806卷第251 、25│                  │
│    │            │            │            │        │          │    │              │2 頁）          │                  │
├──┼──────┼──────┼──────┼────┼─────┼──┼───────┼────────┼─────────┤
│ 2  │臧文華      │甲基安非他命│98年11月17日│98年11月│新竹縣竹東│買賣│98年11月17日  │1.廖榮相之自白。│廖榮相販賣第二級毒│
│（  │0000-000000 │約1 公克2000│近18時許    │17日18時│鎮○○路2 │    │17：34：45    │（見98年度偵字第│品，累犯，處有期徒│
│1.8 │            │元          │            │56分許  │段318巷32 │    │0000000000（臧│9266卷二第377頁 │刑參年捌月。扣案如│
│）  │            │            │            │        │弄25號廖榮│    │文華）→098889│偵訊、本院卷第29│附表5 編號2 所示之│
│    │            │            │            │        │相住處前  │    │7157（廖榮相）│頁至第30頁背面本│物沒收；未扣案犯罪│
│    │            │            │            │        │          │    │A:相哥你有在二│院訊問、第85頁至│所得之財物新臺幣貳│
│    │            │            │            │        │          │    │重埔嗎？      │第90頁背面本院準│仟元沒收，如全部或│
│    │            │            │            │        │          │    │B:有有。      │備、第165頁本院 │一部不能沒收時，以│
│    │            │            │            │        │          │    │A:能不能先跟你│準備、第207頁背 │財產抵償之。      │
│    │            │            │            │        │          │    │借2千塊。     │面本院審理）    │                  │
│    │            │            │            │        │          │    │B:我身上沒錢哩│2.臧文華之證述。│                  │
│    │            │            │            │        │          │    │!             │（見98年度偵字第│                  │
│    │            │            │            │        │          │    │A:這樣喔。    │9266號卷二第210 │                  │
│    │            │            │            │        │          │    │B:ㄏ妹。      │頁警詢、第255-1 │                  │
│    │            │            │            │        │          │    │A:我到那邊再跟│頁偵訊）        │                  │
│    │            │            │            │        │          │    │你講啦!       │3.98年11月17日17│                  │
│    │            │            │            │        │          │    │              │時34分45秒及98年│                  │
│    │            │            │            │        │          │    │98年11月17日  │11月17日18時56分│                  │
│    │            │            │            │        │          │    │18：56：30    │30秒通聯譯文。  │                  │
│    │            │            │            │        │          │    │0000000000（臧│（見99年度偵字第│                  │
│    │            │            │            │        │          │    │文華）→098889│1806卷第253 頁）│                  │
│    │            │            │            │        │          │    │7157（廖榮相）│                │                  │
│    │            │            │            │        │          │    │B:幹麻？      │                │                  │
│    │            │            │            │        │          │    │A:相哥，我到了│                │                  │
│    │            │            │            │        │          │    │。            │                │                  │
│    │            │            │            │        │          │    │B:去替他開個門│                │                  │
│    │            │            │            │        │          │    │（跟旁邊人說）│                │                  │
│    │            │            │            │        │          │    │。            │                │                  │
│    │            │            │            │        │          │    │              │                │                  │
│    │            │            │            │        │          │    │              │                │                  │
├──┼──────┼──────┼──────┼────┼─────┼──┼───────┼────────┼─────────┤
│ 3  │房文        │甲基安非他命│98年11月10日│98年11月│新竹縣竹東│買賣│98年11月10日  │1.廖榮相之自白。│廖榮相販賣第二級毒│
│（  │0000-000000 │約1 公克2000│21時許      │10日21時│鎮○○路2 │    │21：14：41    │（見98年度偵字第│品，累犯，處有期徒│
│1.9 │            │元          │            │14分後某│段318巷32 │    │0000000000（廖│9266卷二第377頁 │刑參年捌月。扣案如│
│）  │            │            │            │時許    │弄25號廖榮│    │榮相）→096059│偵訊、本院卷第29│附表5 編號3 所示之│
│    │            │            │            │        │相住處前  │    │8848（房文）  │頁至第30頁背面本│物沒收；未扣案犯罪│
│    │            │            │            │        │          │    │B:喂，相哥喔。│院訊問、第85頁至│所得之財物新臺幣貳│
│    │            │            │            │        │          │    │A:嘿。        │第90頁背面本院準│仟元沒收，如全部或│
│    │            │            │            │        │          │    │B:你那邊方不方│備、第165頁本院 │一部不能沒收時，以│
│    │            │            │            │        │          │    │啊？那個…    │準備、第207頁背 │財產抵償之。      │
│    │            │            │            │        │          │    │A:現在喔？你過│面本院審理）    │                  │
│    │            │            │            │        │          │    │來好不好？    │2.房文之證述。（│                  │
│    │            │            │            │        │          │    │B:好那我過去好│見98年度偵字第92│                  │
│    │            │            │            │        │          │    │了。          │66號卷一第122頁 │                  │
│    │            │            │            │        │          │    │A:你找得到嗎？│背面警詢、第145 │                  │
│    │            │            │            │        │          │    │B:應該找得到啦│頁偵訊）        │                  │
│    │            │            │            │        │          │    │。            │3.98年11月10日21│                  │
│    │            │            │            │        │          │    │A:你過來再聊。│時14分41秒通聯譯│                  │
│    │            │            │            │        │          │    │B:好。        │文（見99年度偵字│                  │
│    │            │            │            │        │          │    │              │第1806卷後半部第│                  │
│    │            │            │            │        │          │    │              │82頁）。        │                  │
├──┼──────┼──────┼──────┼────┼─────┼──┼───────┼────────┼─────────┤
│ 4  │洪政和      │甲基安非他命│98年10月23日│98年10月│新竹市北區│買賣│98年10月23日  │1.廖榮相之自白。│廖榮相販賣第二級毒│
│（  │0000-000000 │約1 公克2000│12時許      │23日23時│東大路4段 │    │23：35：52    │（見98年度偵字第│品，累犯，處有期徒│
│1.11│            │元          │            │許      │「中油加油│    │0000000000（廖│9266卷二第377頁 │刑參年捌月。扣案如│
│）  │            │            │            │        │站」前    │    │榮相）←093005│偵訊、本院卷第29│附表5 編號3 所示之│
│    │            │            │            │        │          │    │2361（洪政和）│頁至第30頁背面本│物沒收；未扣案犯罪│
│    │            │            │            │        │          │    │B:那個我跟你講│院訊問、第85頁至│所得之財物新臺幣貳│
│    │            │            │            │        │          │    │，你用別支電話│第90頁背面本院準│仟元沒收，如全部或│
│    │            │            │            │        │          │    │打給我好了。  │備、第165頁本院 │一部不能沒收時，以│
│    │            │            │            │        │          │    │A:我現在過去就│準備、第207頁背 │財產抵償之。      │
│    │            │            │            │        │          │    │好了啊。怎樣呢│面本院審理）    │                  │
│    │            │            │            │        │          │    │？            │2.洪政和之證述。│                  │
│    │            │            │            │        │          │    │B:他現在苗栗這│（見98年度偵字第│                  │
│    │            │            │            │        │          │    │邊的是要整隻雞│9266卷二第333頁 │                  │
│    │            │            │            │        │          │    │，這樣就好了不│背面至第334頁警 │                  │
│    │            │            │            │        │          │    │要再說了。    │詢、第351頁偵訊 │                  │
│    │            │            │            │        │          │    │A:唉，我就跟你│）              │                  │
│    │            │            │            │        │          │    │講，我死了我。│3.98年10月23日23│                  │
│    │            │            │            │        │          │    │B:你用別支電話│時35分52秒、98年│                  │
│    │            │            │            │        │          │    │打給我嘛。    │10月23日23時55分│                  │
│    │            │            │            │        │          │    │A:那就不可以…│46秒通聯譯文（  │                  │
│    │            │            │            │        │          │    │我不知道你說…│見99年度偵字第  │                  │
│    │            │            │            │        │          │    │我會死我。    │1806卷後半部第64│                  │
│    │            │            │            │        │          │    │B:不然我請你吃│頁至第66頁）。  │                  │
│    │            │            │            │        │          │    │水餃嘛。      │                │                  │
│    │            │            │            │        │          │    │A:天我就跟你講│                │                  │
│    │            │            │            │        │          │    │這個數月山了，│                │                  │
│    │            │            │            │        │          │    │你現在又講這樣│                │                  │
│    │            │            │            │        │          │    │，你就跟他說只│                │                  │
│    │            │            │            │        │          │    │有這樣而已啦，│                │                  │
│    │            │            │            │        │          │    │就是這樣你聽得│                │                  │
│    │            │            │            │        │          │    │懂嗎？        │                │                  │
│    │            │            │            │        │          │    │B:我跟他講。  │                │                  │
│    │            │            │            │        │          │    │A:對啊，就是這│                │                  │
│    │            │            │            │        │          │    │樣啊。        │                │                  │
│    │            │            │            │        │          │    │B:你用公共電話│                │                  │
│    │            │            │            │        │          │    │打給我好了。  │                │                  │
│    │            │            │            │        │          │    │A:我就沒有其他│                │                  │
│    │            │            │            │        │          │    │的電話了，什麼│                │                  │
│    │            │            │            │        │          │    │電話也都不行，│                │                  │
│    │            │            │            │        │          │    │跟你講你就…。│                │                  │
│    │            │            │            │        │          │    │B:不然我等一下│                │                  │
│    │            │            │            │        │          │    │再打給你。    │                │                  │
│    │            │            │            │        │          │    │              │                │                  │
│    │            │            │            │        │          │    │98年10月23日  │                │                  │
│    │            │            │            │        │          │    │23：24：06    │                │                  │
│    │            │            │            │        │          │    │0000000000（廖│                │                  │
│    │            │            │            │        │          │    │榮相）←093005│                │                  │
│    │            │            │            │        │          │    │2361（洪政和）│                │                  │
│    │            │            │            │        │          │    │B:好啊。      │                │                  │
│    │            │            │            │        │          │    │A:嗯，好。那邊│                │                  │
│    │            │            │            │        │          │    │？            │                │                  │
│    │            │            │            │        │          │    │B:就我們剛講的│                │                  │
│    │            │            │            │        │          │    │那邊就可以了。│                │                  │
│    │            │            │            │        │          │    │A:好啊。      │                │                  │
│    │            │            │            │        │          │    │              │                │                  │
│    │            │            │            │        │          │    │98年10月23日  │                │                  │
│    │            │            │            │        │          │    │23：55：46    │                │                  │
│    │            │            │            │        │          │    │0000000000（廖│                │                  │
│    │            │            │            │        │          │    │榮相）→093005│                │                  │
│    │            │            │            │        │          │    │2361（洪政和）│                │                  │
│    │            │            │            │        │          │    │A:喂，到了。  │                │                  │
│    │            │            │            │        │          │    │B:好，喂，來冰│                │                  │
│    │            │            │            │        │          │    │店這邊，我在冰│                │                  │
│    │            │            │            │        │          │    │店這邊。      │                │                  │
│    │            │            │            │        │          │    │A:冰店那邊？  │                │                  │
│    │            │            │            │        │          │    │B:對啊，我們吃│                │                  │
│    │            │            │            │        │          │    │冰的這邊。    │                │                  │
│    │            │            │            │        │          │    │A:好啊。      │                │                  │
├──┼──────┼──────┼──────┼────┼─────┼──┼───────┼────────┼─────────┤
│ 5  │房文        │安非他命約1 │98年11月30日│98年11月│新竹縣竹東│買賣│98年11月30日  │1.廖榮相之自白。│廖榮相販賣第二級毒│
│（  │0000-000000 │公克2000元  │19時許      │30日19時│鎮○○路2 │    │19：08：50    │（見98年度偵字第│品，累犯，處有期徒│
│1.15│            │            │            │30分許  │段318巷32 │    │0000000000 （ │9266卷二第377頁 │刑參年捌月。扣案如│
│）  │            │            │            │        │弄25號廖榮│    │廖榮相）←    │偵訊、本院卷第29│附表5 編號3 所示之│
│    │            │            │            │        │相住處前  │    │000000 0000 （│頁至第30頁背面本│物沒收；未扣案犯罪│
│    │            │            │            │        │          │    │房文）        │院訊問、第85頁至│所得之財物新臺幣貳│
│    │            │            │            │        │          │    │B:喂，相哥。  │第90頁背面本院準│仟元沒收，如全部或│
│    │            │            │            │        │          │    │A:嘿。        │備、第165頁本院 │一部不能沒收時，以│
│    │            │            │            │        │          │    │B:我這邊很吵，│準備、第207頁背 │財產抵償之。      │
│    │            │            │            │        │          │    │你那邊方便嗎？│面本院審理）    │                  │
│    │            │            │            │        │          │    │A:方便啊。    │2.房文之證述。（│                  │
│    │            │            │            │        │          │    │B:沒有喔，我要│見98年度偵字第92│                  │
│    │            │            │            │        │          │    │一件衣服。    │66號卷一第122頁 │                  │
│    │            │            │            │        │          │    │A:你過來再講啦│背面至第123頁警 │                  │
│    │            │            │            │        │          │    │。            │詢、第145頁偵訊 │                  │
│    │            │            │            │        │          │    │B:好好，我過去│）              │                  │
│    │            │            │            │        │          │    │再說。        │3.98年11月30日19│                  │
│    │            │            │            │        │          │    │              │時08分50秒通聯譯│                  │
│    │            │            │            │        │          │    │              │文（見99年度偵字│                  │
│    │            │            │            │        │          │    │              │第1806卷後半部第│                  │
│    │            │            │            │        │          │    │              │99頁）          │                  │
├──┼──────┼──────┼──────┼────┼─────┼──┼───────┼────────┼─────────┤
│ 6  │房文        │安非他命約1 │98年12月01日│98年12月│新竹市公道│買賣│98年12月01日  │1.廖榮相之自白。│廖榮相販賣第二級毒│
│（  │0000-000000 │公克2000元  │近22時許    │01日22時│五路交流道│    │21：26：34    │（見98年度偵字第│品，累犯，處有期徒│
│1.16│            │            │            │許      │往南下匣道│    │0000000000（廖│9266卷二第377頁 │刑參年捌月。扣案如│
│）  │            │            │            │        │口附近    │    │榮相）←098350│偵訊、本院卷第29│附表5 編號3 所示之│
│    │            │            │            │        │          │    │7142（房文）  │頁至第30頁背面本│物沒收；未扣案犯罪│
│    │            │            │            │        │          │    │B:相哥，不好意│院訊問、第85頁至│所得之財物新臺幣貳│
│    │            │            │            │        │          │    │思，我剛去吃飯│第90頁背面本院準│仟元沒收，如全部或│
│    │            │            │            │        │          │    │。            │備、第165頁本院 │一部不能沒收時，以│
│    │            │            │            │        │          │    │A:你到公道五那│準備、第207頁背 │財產抵償之。      │
│    │            │            │            │        │          │    │邊你知道嗎？你│面本院審理）    │                  │
│    │            │            │            │        │          │    │到那邊等我們好│2.房文之證述。（│                  │
│    │            │            │            │        │          │    │不好。        │見98年度偵字第92│                  │
│    │            │            │            │        │          │    │B:交流道是不是│66號卷一第123頁 │                  │
│    │            │            │            │        │          │    │？            │背面警詢、第145 │                  │
│    │            │            │            │        │          │    │A:公道五那，因│頁至第146頁偵訊 │                  │
│    │            │            │            │        │          │    │為我們要到頭份│）              │                  │
│    │            │            │            │        │          │    │。            │3.98年12月01日21│                  │
│    │            │            │            │        │          │    │B:多久會到？  │時26分34秒、98年│                  │
│    │            │            │            │        │          │    │A:我們現在出發│12月01日21時42分│                  │
│    │            │            │            │        │          │    │。            │46秒通聯譯文（見│                  │
│    │            │            │            │        │          │    │B:好，我現在回│99年度偵字第1806│                  │
│    │            │            │            │        │          │    │去換個衣服馬上│06卷後半部第99、│                  │
│    │            │            │            │        │          │    │就過去了，交流│100 頁）        │                  │
│    │            │            │            │        │          │    │道的那一邊啊。│                │                  │
│    │            │            │            │        │          │    │A:往南下啊。  │                │                  │
│    │            │            │            │        │          │    │B:南下，因為我│                │                  │
│    │            │            │            │        │          │    │沒有走過那邊。│                │                  │
│    │            │            │            │        │          │    │A:你要跟昨天一│                │                  │
│    │            │            │            │        │          │    │樣的是嗎？    │                │                  │
│    │            │            │            │        │          │    │B:對，對。    │                │                  │
│    │            │            │            │        │          │    │A:跟昨天一樣的│                │                  │
│    │            │            │            │        │          │    │。            │                │                  │
│    │            │            │            │        │          │    │B:是的。      │                │                  │
│    │            │            │            │        │          │    │              │                │                  │
│    │            │            │            │        │          │    │98年12月01日  │                │                  │
│    │            │            │            │        │          │    │21：42：46    │                │                  │
│    │            │            │            │        │          │    │0000000000（廖│                │                  │
│    │            │            │            │        │          │    │榮相）→098350│                │                  │
│    │            │            │            │        │          │    │7142（房文）  │                │                  │
│    │            │            │            │        │          │    │A:你在哪？    │                │                  │
│    │            │            │            │        │          │    │B:那個我剛剛後│                │                  │
│    │            │            │            │        │          │    │面有巡邏車，我│                │                  │
│    │            │            │            │        │          │    │現在要調頭回去│                │                  │
│    │            │            │            │        │          │    │啊。          │                │                  │
│    │            │            │            │        │          │    │A:那有什麼巡邏│                │                  │
│    │            │            │            │        │          │    │車，我們都沒有│                │                  │
│    │            │            │            │        │          │    │看到巡邏車。  │                │                  │
│    │            │            │            │        │          │    │B:現在往公道五│                │                  │
│    │            │            │            │        │          │    │那邊走了，我剛│                │                  │
│    │            │            │            │        │          │    │停那邊很不方便│                │                  │
│    │            │            │            │        │          │    │你知道嗎？你找│                │                  │
│    │            │            │            │        │          │    │的地方很不方便│                │                  │
│    │            │            │            │        │          │    │，我剛停的那個│                │                  │
│    │            │            │            │        │          │    │地方，我停在那│                │                  │
│    │            │            │            │        │          │    │個地方他一定會│                │                  │
│    │            │            │            │        │          │    │問我的，我現在│                │                  │
│    │            │            │            │        │          │    │調頭過去。    │                │                  │
│    │            │            │            │        │          │    │A:現在我就在南│                │                  │
│    │            │            │            │        │          │    │下這裡。      │                │                  │
│    │            │            │            │        │          │    │B:我現在在加油│                │                  │
│    │            │            │            │        │          │    │站，我要調頭過│                │                  │
│    │            │            │            │        │          │    │去。          │                │                  │
│    │            │            │            │        │          │    │A:快我就在南下│                │                  │
│    │            │            │            │        │          │    │這邊。        │                │                  │
│    │            │            │            │        │          │    │              │                │                  │
├──┼──────┼──────┼──────┼────┼─────┼──┼───────┼────────┼─────────┤
│ 7  │臧秀珍      │甲基安非他命│98年12月04日│98年12月│新竹縣竹東│買賣│98年12月04日  │1.廖榮相之自白。│廖榮相販賣第二級毒│
│（  │0000-000000 │約1 公克2000│近20時許    │04日20時│鎮○○路2 │    │19：44：51    │（見98年度偵字第│品，累犯，處有期徒│
│1.17│            │元          │            │許      │段318巷32 │    │0000000000（臧│9266卷二第377頁 │刑參年捌月。扣案如│
│）  │            │            │            │        │弄25號廖榮│    │秀珍）→098983│偵訊、本院卷第29│附表5 編號1 所示之│
│    │            │            │            │        │相住處前  │    │1078（廖榮相）│頁至第30頁背面本│物沒收銷燬；如附表│
│    │            │            │            │        │          │    │B:喂。        │院訊問、第85頁至│5 編號3 所示之物沒│
│    │            │            │            │        │          │    │A:相哥。      │第90頁背面本院準│收；未扣案犯罪所得│
│    │            │            │            │        │          │    │B:嗯。        │備、第165頁本院 │之財物新臺幣貳仟元│
│    │            │            │            │        │          │    │A:你有在嗎？我│準備、第207頁背 │沒收，如全部或一部│
│    │            │            │            │        │          │    │可以過去嗎？  │面本院審理）    │不能沒收時，以財產│
│    │            │            │            │        │          │    │B:有呀，可以呀│2.臧秀珍之證述。│抵償之。          │
│    │            │            │            │        │          │    │！            │（見98年度偵字第│                  │
│    │            │            │            │        │          │    │A:那我現在過去│9266號卷一第170 │                  │
│    │            │            │            │        │          │    │喔，拜拜。    │頁警詢、第192頁 │                  │
│    │            │            │            │        │          │    │              │至第193頁偵訊） │                  │
│    │            │            │            │        │          │    │98年12月04日  │3.98年12月04日19│                  │
│    │            │            │            │        │          │    │19：57：51    │時44分51秒至98  │                  │
│    │            │            │            │        │          │    │0000000000（臧│年12月04日19時57│                  │
│    │            │            │            │        │          │    │秀珍）→098983│分51秒通聯譯文（│                  │
│    │            │            │            │        │          │    │1078（廖榮相）│見99年度偵字第18│                  │
│    │            │            │            │        │          │    │A:喂，我到了。│06卷第259 頁）  │                  │
│    │            │            │            │        │          │    │B:好，我找人開│                │                  │
│    │            │            │            │        │          │    │（門。        │                │                  │
│    │            │            │            │        │          │    │              │                │                  │
│    │            │            │            │        │          │    │              │                │                  │
│    │            │            │            │        │          │    │              │                │                  │
├──┴──────┴──────┴──────┴────┴─────┴──┴───────┴────────┴─────────┤
│編號欄（）內第一個數字為起訴書附表之號碼，第二個數字為該附表內之編號                                                            │
└────────────────────────────────────────────────────────────────┘
附表3 ：彭仁利販賣第二級毒品部分（使用電話：0000000000、
0000000000）
┌──┬──────┬──────┬──────┬────┬────┬──┬───────┬─────────┬─────────┐
│編號│  買方姓名  │毒品種類、重│起訴犯罪時間│本院認定│交易地點│方式│監察譯文頁數及│     證   據      │    論 罪 科 刑   │
│    │  使用電話  │量、金錢    │            │犯罪時間│        │    │內容          │                  │                  │
├──┼──────┼──────┼──────┼────┼────┼──┼───────┼─────────┼─────────┤
│ 1  │張俊宏      │安非他命約1 │98年09月06日│98年9月6│新竹縣竹│買賣│98年09月06日  │1.彭仁利之自白。（│彭仁利販賣第二級毒│
│（  │0000-000000 │公克3000元  │17時44分許  │日18時許│東鎮二重│    │17：44：38    │見本院卷第29頁至第│品，處有期徒刑參年│
│2.2 │            │            │            │        │里民族路│    │0000000000（彭│30頁背面本院訊問、│陸月。扣案如附表5 │
│）  │            │            │            │        │65號張俊│    │仁利）→091628│第85頁至第90頁背面│編號5 至7 所示之物│
│    │            │            │            │        │宏住處前│    │0072（張俊宏）│本院準備、第165頁 │均沒收；未扣案如附│
│    │            │            │            │        │        │    │B:上次那種情形│本院準備、第173頁 │表6 編號1 所示之物│
│    │            │            │            │        │        │    │，有辦法先處理│本院準備、第207頁 │，沒收，如全部或一│
│    │            │            │            │        │        │    │嗎？          │背面本院審理）    │部不能沒收時，追徵│
│    │            │            │            │        │        │    │A:什麼啊？你在│2.張俊宏之證述。（│其價額；未扣案犯罪│
│    │            │            │            │        │        │    │哪裡？        │見98年度偵字第9265│所得之財物新臺幣參│
│    │            │            │            │        │        │    │B:家裡啊。    │號卷二第315頁背面 │仟元沒收，如全部或│
│    │            │            │            │        │        │    │A:我等一下過去│至第316頁警詢、第 │一部不能沒收時，以│
│    │            │            │            │        │        │    │你那邊。      │348頁偵訊）       │其財產抵償之。    │
│    │            │            │            │        │        │    │              │3.98年09月06日17時│                  │
│    │            │            │            │        │        │    │98年10月10日  │44分38秒、98年10月│                  │
│    │            │            │            │        │        │    │19：41：54    │10日19時41分54秒通│                  │
│    │            │            │            │        │        │    │0000000000（彭│聯譯文。（「火龍果│                  │
│    │            │            │            │        │        │    │仁利）→091628│」指購買安非他命之│                  │
│    │            │            │            │        │        │    │0072（張俊宏）│費用）            │                  │
│    │            │            │            │        │        │    │A:喂，你有在家│（見99年度偵字第18│                  │
│    │            │            │            │        │        │    │嗎？          │06後半部第109     │                  │
│    │            │            │            │        │        │    │B:有啊。      │頁、第150頁）     │                  │
│    │            │            │            │        │        │    │A:那火龍果有方│                  │                  │
│    │            │            │            │        │        │    │便嗎？        │                  │                  │
│    │            │            │            │        │        │    │B:今天還沒有ㄟ│                  │                  │
│    │            │            │            │        │        │    │，今天沒上班。│                  │                  │
│    │            │            │            │        │        │    │A:好。        │                  │                  │
│    │            │            │            │        │        │    │B:星期一。    │                  │                  │
│    │            │            │            │        │        │    │A:星期一才有可│                  │                  │
│    │            │            │            │        │        │    │以採火龍果是嗎│                  │                  │
│    │            │            │            │        │        │    │？            │                  │                  │
│    │            │            │            │        │        │    │B:是啊。      │                  │                  │
├──┼──────┼──────┼──────┼────┼────┼──┼───────┼─────────┼─────────┤
│ 2  │張俊宏      │甲基安非他命│98年09月中旬│98年9 月│新竹縣竹│買賣│              │1.彭仁利之自白。（│彭仁利販賣第二級毒│
│（  │0000-000000 │約1 公克2500│某日        │中旬某日│東鎮中興│    │              │見本院卷第29頁至第│品，處有期徒刑參年│
│2.3 │            │元          │            │        │路上某處│    │              │30頁背面本院訊問、│陸月。扣案如附表5 │
│）  │            │            │            │        │路邊、彭│    │              │第85頁至第90頁背面│編號5 至7 所示之物│
│    │            │            │            │        │仁利之白│    │              │本院準備、第165頁 │均沒收；未扣案如附│
│    │            │            │            │        │色自小客│    │              │本院準備、第173頁 │表6 編號1 所示之物│
│    │            │            │            │        │車上    │    │              │本院準備、第207頁 │，沒收，如全部或一│
│    │            │            │            │        │        │    │              │背面本院審理）    │部不能沒收時，追徵│
│    │            │            │            │        │        │    │              │2.張俊宏之證述。（│其價額；未扣案犯罪│
│    │            │            │            │        │        │    │              │見98年度偵字第9265│所得之財物新臺幣貳│
│    │            │            │            │        │        │    │              │號卷二第316頁警詢 │仟伍佰元沒收，如全│
│    │            │            │            │        │        │    │              │、第348頁偵訊）   │部或一部不能沒收時│
│    │            │            │            │        │        │    │              │                  │，以其財產抵償之。│
├──┼──────┼──────┼──────┼────┼────┼──┼───────┼─────────┼─────────┤
│ 3  │蔡家祥      │甲基安非他命│98年09月08日│98年9月8│新竹縣竹│買賣│98年09月08日  │1.彭仁利之自白。（│彭仁利販賣第二級毒│
│（  │0000-000000 │約0. 25 公克│20時許      │日晚上7 │東鎮中豐│    │19：30：24    │見本院卷第29頁至第│品，處有期徒刑參年│
│2.4 │            │1000元      │            │時30分後│路3段73 │    │0000000000（彭│30頁背面本院訊問、│陸月。扣案如附表5 │
│）  │            │            │            │某時許  │巷66號蔡│    │仁利）←091684│第85頁至第90頁背面│編號5 至7 所示之物│
│    │            │            │            │        │家祥住處│    │6375（蔡家祥）│本院準備、第165頁 │均沒收；未扣案如附│
│    │            │            │            │        │        │    │B:大哥，沒點數│本院準備、第173頁 │表6 編號1 所示之物│
│    │            │            │            │        │        │    │喔。          │本院準備、第207頁 │，沒收，如全部或一│
│    │            │            │            │        │        │    │A:好、好，我一│背面本院審理）    │部不能沒收時，追徵│
│    │            │            │            │        │        │    │下子過去。    │2.蔡家祥之證述。（│其價額；未扣案犯罪│
│    │            │            │            │        │        │    │B:好，麻煩你。│見98年度偵字第9265│所得之財物新臺幣壹│
│    │            │            │            │        │        │    │              │號卷二第360頁背面 │仟元沒收，如全部或│
│    │            │            │            │        │        │    │              │警詢、第392頁至第 │一部不能沒收時，以│
│    │            │            │            │        │        │    │              │393頁偵訊）       │其財產抵償之。    │
│    │            │            │            │        │        │    │              │3.98年09月08日19時│                  │
│    │            │            │            │        │        │    │              │30分24秒通聯譯文（│                  │
│    │            │            │            │        │        │    │              │見99年度偵字第1806│                  │
│    │            │            │            │        │        │    │              │卷後半部第110 頁）│                  │
├──┼──────┼──────┼──────┼────┼────┼──┼───────┼─────────┼─────────┤
│ 4  │臧文華      │甲基安非他命│98年09月10日│98年9月 │新竹縣竹│買賣│98年09月10日  │1.彭仁利之自白。（│彭仁利販賣第二級毒│
│（  │0000-000000 │約1 公克2000│17時33分17秒│10日17時│東鎮中興│    │17：33：17    │見本院卷第29頁至第│品，處有期徒刑參年│
│2.5 │            │元          │            │33分後某│路2段318│    │0000000000（彭│30頁背面本院訊問、│陸月。扣案如附表5 │
│）  │            │            │            │時許    │巷32弄25│    │仁利）←098147│第85頁至第90頁背面│編號5 至7 所示之物│
│    │            │            │            │        │號彭仁利│    │5419（臧文華）│本院準備、第165頁 │均沒收；未扣案如附│
│    │            │            │            │        │住處前  │    │B:梅力哥，你在│本院準備、第173頁 │表6 編號1 所示之物│
│    │            │            │            │        │        │    │哪邊？        │本院準備、第207頁 │，沒收，如全部或一│
│    │            │            │            │        │        │    │A:我在新竹，我│背面本院審理）    │部不能沒收時，追徵│
│    │            │            │            │        │        │    │在哪邊，你不要│2.臧文華之證述。（│其價額；未扣案犯罪│
│    │            │            │            │        │        │    │問我在哪邊嘛。│見98年度偵字第9266│所得之財物新臺幣貳│
│    │            │            │            │        │        │    │B:哈，在新竹沒│號卷二第205頁至第 │仟元沒收，如全部或│
│    │            │            │            │        │        │    │有在家裡喔。  │205頁背面警詢、第 │一部不能沒收時，以│
│    │            │            │            │        │        │    │A:你不要問我在│252頁偵訊）       │其財產抵償之。    │
│    │            │            │            │        │        │    │哪邊嘛，你一直│3.98年09月10日17時│                  │
│    │            │            │            │        │        │    │問我在哪邊幹什│33分17秒通聯譯文（│                  │
│    │            │            │            │        │        │    │麼！          │見99年度偵字第1806│                  │
│    │            │            │            │        │        │    │B:喔，我要找你│後半部第112 頁、第│                  │
│    │            │            │            │        │        │    │啊。          │223 頁）          │                  │
│    │            │            │            │        │        │    │A:你找我就不要│                  │                  │
│    │            │            │            │        │        │    │問啊，這樣問我│                  │                  │
│    │            │            │            │        │        │    │說在哪邊在哪邊│                  │                  │
│    │            │            │            │        │        │    │幹什麼。      │                  │                  │
│    │            │            │            │        │        │    │B:喔沒有，要找│                  │                  │
│    │            │            │            │        │        │    │你…。        │                  │                  │
│    │            │            │            │        │        │    │A:要找我就直接│                  │                  │
│    │            │            │            │        │        │    │過來就好了，到│                  │                  │
│    │            │            │            │        │        │    │了，就說我有沒│                  │                  │
│    │            │            │            │        │        │    │有在家，整天問│                  │                  │
│    │            │            │            │        │        │    │我在哪裡，我行│                  │                  │
│    │            │            │            │        │        │    │蹤要跟你講。  │                  │                  │
│    │            │            │            │        │        │    │B:了解。      │                  │                  │
├──┼──────┼──────┼──────┼────┼────┼──┼───────┼─────────┼─────────┤
│ 5  │鄧秀美      │甲基安非他命│98年09月12日│98年9月 │新竹市東│買賣│98年09月12日  │1.彭仁利之自白。（│彭仁利販賣第二級毒│
│（  │0000-000000 │1公 克2500元│13時許      │12日13時│區公道五│    │12：56：38簡訊│見本院卷第29頁至第│品，處有期徒刑參年│
│2.7 │            │            │            │許      │路2 段13│    │0000000000（彭│30頁背面本院訊問、│陸月。扣案如附表5 │
│）  │            │            │            │        │0 巷2 弄│    │仁利）←092191│第85頁至第90頁背面│編號5 至7 所示之物│
│    │            │            │            │        │15號鄧秀│    │9797（鄧秀美）│本院準備、第165頁 │均沒收；未扣案如附│
│    │            │            │            │        │美住處前│    │有空嗎？【簡訊│本院準備、第173頁 │表6 編號1 所示之物│
│    │            │            │            │        │        │    │】            │本院準備、第207頁 │，沒收，如全部或一│
│    │            │            │            │        │        │    │              │背面本院審理）    │部不能沒收時，追徵│
│    │            │            │            │        │        │    │98年9月12日   │2.鄧秀美之證述。（│其價額；未扣案犯罪│
│    │            │            │            │        │        │    │12：58：40    │見98年度偵字第9265│所得之財物新臺幣貳│
│    │            │            │            │        │        │    │0000000000（彭│號卷一第99頁至第10│仟伍佰元沒收，如全│
│    │            │            │            │        │        │    │仁利）←092191│0頁警詢、第129頁偵│部或一部不能沒收時│
│    │            │            │            │        │        │    │9797（鄧秀美）│訊）              │，以其財產抵償之。│
│    │            │            │            │        │        │    │A:要跟我見面了│3.98年09月12日12時│                  │
│    │            │            │            │        │        │    │是嗎？        │56分38秒簡訊及98年│                  │
│    │            │            │            │        │        │    │B:是啊。      │9月12日12時58分40 │                  │
│    │            │            │            │        │        │    │A:好我等一下過│秒通聯譯文（見99年│                  │
│    │            │            │            │        │        │    │去啊。        │度偵字第1806後半部│                  │
│    │            │            │            │        │        │    │B:好。        │第115 頁）        │                  │
├──┼──────┼──────┼──────┼────┼────┼──┼───────┼─────────┼─────────┤
│ 6  │蔡家祥      │安非他命約0.│98年09月14日│98年09月│新竹縣竹│買賣│98年09月14日  │1.彭仁利之自白。（│彭仁利販賣第二級毒│
│（  │0000-000000 │3公克1000元 │19時許      │14日19時│東鎮中豐│    │18：31：28    │見本院卷第29頁至第│品，處有期徒刑參年│
│2.8 │            │            │            │許      │路3段73 │    │0000000000（彭│30頁背面本院訊問、│陸月。扣案如附表5 │
│）  │            │            │            │        │巷66號蔡│    │仁利）→091684│第85頁至第90頁背面│編號5 至7 所示之物│
│    │            │            │            │        │家祥住處│    │6375（蔡家祥）│本院準備、第165頁 │均沒收；未扣案如附│
│    │            │            │            │        │        │    │B:哥哥喔。    │本院準備、第173頁 │表6 編號1 所示之物│
│    │            │            │            │        │        │    │A:是啊，你在睡│本院準備、第207頁 │，沒收，如全部或一│
│    │            │            │            │        │        │    │覺喔？        │背面本院審理）    │部不能沒收時，追徵│
│    │            │            │            │        │        │    │B:是啊今天比較│2.蔡家祥之證述。（│其價額；未扣案犯罪│
│    │            │            │            │        │        │    │沒有那個…    │見98年度偵字第9265│所得之財物新臺幣壹│
│    │            │            │            │        │        │    │A:是啊，這樣喔│號卷二第362頁背面 │仟元沒收，如全部或│
│    │            │            │            │        │        │    │，我想說奇怪打│警詢、第393頁偵訊 │一部不能沒收時，以│
│    │            │            │            │        │        │    │你電話沒人接，│）                │其財產抵償之。    │
│    │            │            │            │        │        │    │我想你應該在睡│3.98年09月14日18時│                  │
│    │            │            │            │        │        │    │覺。          │31分28秒通聯譯文（│                  │
│    │            │            │            │        │        │    │B:也沒有什麼人│見99年度偵字第1806│                  │
│    │            │            │            │        │        │    │找我啊。      │後半部第120 頁）  │                  │
│    │            │            │            │        │        │    │A:好啊。      │                  │                  │
│    │            │            │            │        │        │    │B:有那個我再打│                  │                  │
│    │            │            │            │        │        │    │給你啊。      │                  │                  │
├──┼──────┼──────┼──────┼────┼────┼──┼───────┼─────────┼─────────┤
│ 7  │蔡家祥      │甲基安非他命│98年09月19日│98年9月 │新竹縣竹│買賣│98年09月19日  │1.彭仁利之自白。（│彭仁利販賣第二級毒│
│（  │0000-000000 │0.3 公克1500│18時許      │19日18時│東鎮中興│    │17：14：33    │見本院卷第29頁至第│品，處有期徒刑參年│
│2.9 │            │元          │            │許      │路2段318│    │0000000000（彭│30頁背面本院訊問、│陸月。扣案如附表5 │
│）  │            │            │            │        │巷32弄25│    │仁利）←091684│第85頁至第90頁背面│編號5 至7 所示之物│
│    │            │            │            │        │號彭仁利│    │6375（蔡家祥）│本院準備、第165頁 │均沒收；未扣案如附│
│    │            │            │            │        │住處    │    │B:哥哥喔，我叫│本院準備、第173頁 │表6 編號1 所示之物│
│    │            │            │            │        │        │    │人過去seven 。│本院準備、第207頁 │，沒收，如全部或一│
│    │            │            │            │        │        │    │A:是啊。      │背面本院審理）    │部不能沒收時，追徵│
│    │            │            │            │        │        │    │B:快到的時候我│2.蔡家祥之證述。（│其價額；未扣案犯罪│
│    │            │            │            │        │        │    │再打給你。    │見98年度偵字第9265│所得之財物新臺幣壹│
│    │            │            │            │        │        │    │A:好。        │號卷二第393頁偵訊 │仟伍佰元沒收，如全│
│    │            │            │            │        │        │    │              │）                │部或一部不能沒收時│
│    │            │            │            │        │        │    │              │3.98年09月19日17時│，以其財產抵償之。│
│    │            │            │            │        │        │    │              │14分33秒通聯譯文（│                  │
│    │            │            │            │        │        │    │              │見99年度偵字第1806│                  │
│    │            │            │            │        │        │    │              │後半部第123 頁）  │                  │
├──┼──────┼──────┼──────┼────┼────┼──┼───────┼─────────┼─────────┤
│ 8  │臧文華      │甲基安非他命│98年09月22日│98年9月 │新竹縣竹│買賣│98年09月22日  │1.彭仁利之自白。（│彭仁利販賣第二級毒│
│（  │0000-000000 │0.2 公克1000│19時40分50秒│22日20時│東鎮中興│    │19：40：50    │見本院卷第29頁至第│品，處有期徒刑參年│
│2.10│            │元          │            │許      │路2段318│    │0000000000（臧│30頁背面本院訊問、│陸月。扣案如附表5 │
│）  │            │            │            │        │巷32弄25│    │文華）→093646│第85頁至第90頁背面│編號5 至7 所示之物│
│    │            │            │            │        │號彭仁利│    │3336（彭仁利）│本院準備、第165頁 │均沒收；未扣案如附│
│    │            │            │            │        │住處    │    │A:方便過去找你│本院準備、第173頁 │表6 編號1 所示之物│
│    │            │            │            │        │        │    │玩嗎？        │本院準備、第207頁 │，沒收，如全部或一│
│    │            │            │            │        │        │    │B:不方便耶！  │背面本院審理）    │部不能沒收時，追徵│
│    │            │            │            │        │        │    │A:是喔，怎麼辦│2.臧文華之證述。（│其價額；未扣案犯罪│
│    │            │            │            │        │        │    │哩！          │見98年度偵字第9266│所得之財物新臺幣壹│
│    │            │            │            │        │        │    │B:涼拌炒雞蛋。│號卷二第205頁背面 │仟元沒收，如全部或│
│    │            │            │            │        │        │    │A:很久沒看到你│至第206頁警詢、第 │一部不能沒收時，以│
│    │            │            │            │        │        │    │，想說找你玩呀│253頁偵訊）       │其財產抵償之。    │
│    │            │            │            │        │        │    │！            │3.98年09月22日19時│                  │
│    │            │            │            │        │        │    │B:不是女孩子找│40分50秒通譯文（見│                  │
│    │            │            │            │        │        │    │我玩，玩3P。  │99年度偵字第1806後│                  │
│    │            │            │            │        │        │    │A:找你打打屁聊│半部第229 頁）    │                  │
│    │            │            │            │        │        │    │聊天呀！      │                  │                  │
│    │            │            │            │        │        │    │B:哼…打屁聊天│                  │                  │
│    │            │            │            │        │        │    │，你過來啦！  │                  │                  │
├──┼──────┼──────┼──────┼────┼────┼──┼───────┼─────────┼─────────┤
│ 9  │蔡家祥      │甲基安非他命│98年09月23日│98年9月 │新竹縣竹│買賣│98年09月23日  │1.彭仁利之自白。（│彭仁利販賣第二級毒│
│（  │0000-000000 │約0. 25 公克│近16時許    │23日16時│東鎮中豐│    │15：28：29    │見本院卷第29頁至第│品，處有期徒刑參年│
│2.11│            │1000元      │            │許      │路3段73 │    │0000000000（彭│30頁背面本院訊問、│陸月。扣案如附表5 │
│）  │            │            │            │        │巷66號蔡│    │仁利）←091684│第85頁至第90頁背面│編號5 至7 所示之物│
│    │            │            │            │        │家祥住處│    │6375（蔡家祥）│本院準備、第165頁 │均沒收未扣案如附表│
│    │            │            │            │        │        │    │B:哥哥沒有點數│本院準備、第173頁 │6 編號1 所示之物，│
│    │            │            │            │        │        │    │可以玩了。    │本院準備、第207頁 │沒收，如全部或一部│
│    │            │            │            │        │        │    │A:沒點數了。  │背面本院審理）    │不能沒收時，追徵其│
│    │            │            │            │        │        │    │B:是啊。      │2.蔡家祥之證述。（│價額；未扣案犯罪所│
│    │            │            │            │        │        │    │A:你還在那邊是│見98年度偵字第9265│得之財物新臺幣壹仟│
│    │            │            │            │        │        │    │嗎？          │號卷二第363頁警詢 │元沒收，如全部或一│
│    │            │            │            │        │        │    │B:對。        │、第394頁偵訊）   │部不能沒收時，以其│
│    │            │            │            │        │        │    │A:好。        │3.98年09月23日15時│財產抵償之。      │
│    │            │            │            │        │        │    │              │28分29秒通聯譯文（│                  │
│    │            │            │            │        │        │    │              │見99年度偵字第1806│                  │
│    │            │            │            │        │        │    │              │後半部第125 頁）  │                  │
├──┼──────┼──────┼──────┼────┼────┼──┼───────┼─────────┼─────────┤
│ 10 │臧文華      │甲基安非他命│98年09月27日│98年9月 │新竹縣竹│買賣│98年09月27日  │1.彭仁利之自白。（│彭仁利販賣第二級毒│
│（  │0000-000000 │0.25 公 克  │12時42分許  │27日13時│東鎮中興│    │12：42：47    │見本院卷第29頁至第│品，處有期徒刑參年│
│2.12│            │1000元      │            │許      │路2段318│    │0000000000（臧│30頁背面本院訊問、│陸月。扣案如附表5 │
│）  │            │            │            │        │巷32弄25│    │文華）→093646│第85頁至第90頁背面│編號5 至7 所示之物│
│    │            │            │            │        │號彭仁利│    │3336（彭仁利）│本院準備、第165頁 │均沒收；未扣案如附│
│    │            │            │            │        │住處    │    │A:找你聊天呀！│本院準備、第173頁 │表6 編號1 所示之物│
│    │            │            │            │        │        │    │可以嗎？      │本院準備、第207頁 │，沒收，如全部或一│
│    │            │            │            │        │        │    │B:什麼。      │背面本院審理）    │部不能沒收時，追徵│
│    │            │            │            │        │        │    │A:我要去找你玩│2.臧文華之證述。（│其價額；未扣案犯罪│
│    │            │            │            │        │        │    │啦！          │見98年度偵字第9266│所得之財物新臺幣壹│
│    │            │            │            │        │        │    │B:什麼人啦！  │號卷二第206頁至第 │仟元沒收，如全部或│
│    │            │            │            │        │        │    │A:瘦狗。      │206頁背面警詢、第 │一部不能沒收時，以│
│    │            │            │            │        │        │    │B:喔。嗯。    │253頁偵訊）       │其財產抵償之。    │
│    │            │            │            │        │        │    │              │3.98年09月27日12時│                  │
│    │            │            │            │        │        │    │0000000000（臧│42分47秒通聯譯文（│                  │
│    │            │            │            │        │        │    │文華）→093646│見99年度偵字第1806│                  │
│    │            │            │            │        │        │    │3336（彭仁利）│後半部第232 頁）  │                  │
│    │            │            │            │        │        │    │A:喂，我到了。│                  │                  │
│    │            │            │            │        │        │    │B:好在那等一下│                  │                  │
│    │            │            │            │        │        │    │。            │                  │                  │
├──┼──────┼──────┼──────┼────┼────┼──┼───────┼─────────┼─────────┤
│ 11 │鄧秀美      │甲基安非他命│98年09月28日│98年9月 │新竹市公│買賣│98年09月28日  │1.彭仁利之自白。（│彭仁利販賣第二級毒│
│（  │0000-000000 │1公 克2500元│16時許      │28日16時│道五路2 │    │15：46：55    │見本院卷第29頁至第│品，處有期徒刑參年│
│2.13│            │            │            │20分許  │段130 巷│    │0000000000（彭│30頁背面本院訊問、│陸月。扣案如附表5 │
│）  │            │            │            │        │2 弄15號│    │仁利）←092191│第85頁至第90頁背面│編號5 至7 所示之物│
│    │            │            │            │        │鄧秀美住│    │9797（鄧秀美）│本院準備、第165頁 │均沒收未扣案如附表│
│    │            │            │            │        │處前    │    │B:喂，現在是什│本院準備、第173頁 │6 編號1 所示之物，│
│    │            │            │            │        │        │    │麼時間還在睡覺│本院準備、第207頁 │沒收，如全部或一部│
│    │            │            │            │        │        │    │幾點了你知道嗎│背面本院審理）    │不能沒收時，追徵其│
│    │            │            │            │        │        │    │？            │2.鄧秀美之證述。（│價額；未扣案犯罪所│
│    │            │            │            │        │        │    │A:我怎麼會知道│見98年度偵字第9265│得之財物新臺幣貳仟│
│    │            │            │            │        │        │    │。            │號卷一第100頁警詢 │伍佰元沒收，如全部│
│    │            │            │            │        │        │    │B:有空嗎？    │、第129頁偵訊）   │或一部不能沒收時，│
│    │            │            │            │        │        │    │A:每天也很空。│3.98年09月28日15時│以其財產抵償之。  │
│    │            │            │            │        │        │    │B:趕快過來！  │46分55秒及98年9月 │                  │
│    │            │            │            │        │        │    │A:好。        │28日16時19分49秒通│                  │
│    │            │            │            │        │        │    │B:趕快喔。    │聯譯文（見99年度偵│                  │
│    │            │            │            │        │        │    │              │字第1806後半部第13│                  │
│    │            │            │            │        │        │    │98年9 月28 日 │5 頁）            │                  │
│    │            │            │            │        │        │    │16：19：49    │                  │                  │
│    │            │            │            │        │        │    │0000000000（彭│                  │                  │
│    │            │            │            │        │        │    │仁利）←092191│                  │                  │
│    │            │            │            │        │        │    │9797（鄧秀美）│                  │                  │
│    │            │            │            │        │        │    │A:一分鐘就到了│                  │                  │
│    │            │            │            │        │        │    │。            │                  │                  │
│    │            │            │            │        │        │    │B:一分鐘嗎？好│                  │                  │
│    │            │            │            │        │        │    │。            │                  │                  │
├──┼──────┼──────┼──────┼────┼────┼──┼───────┼─────────┼─────────┤
│ 12 │蔡家祥      │甲基安非他命│98年10月03日│98年10月│新竹縣竹│買賣│98年10月03日  │1.彭仁利之自白。（│彭仁利販賣第二級毒│
│（  │0000-000000 │約0. 25 公克│15時許      │3日15時 │東鎮下公│    │13：57：32    │見本院卷第29頁至第│品，處有期徒刑參年│
│2.15│            │1000元      │            │許      │館「臺灣│    │0000000000（彭│30頁背面本院訊問、│陸月。扣案如附表5 │
│）  │            │            │            │        │水泥廠」│    │仁利）←098371│第85頁至第90頁背面│編號5 至7 所示之物│
│    │            │            │            │        │門口附近│    │5637（蔡家祥）│本院準備、第165頁 │均沒收；未扣案如附│
│    │            │            │            │        │路邊    │    │B:哥哥我家祥啦│本院準備、第173頁 │表6 編號1 所示之物│
│    │            │            │            │        │        │    │。            │本院準備、第207頁 │，沒收，如全部或一│
│    │            │            │            │        │        │    │A:我知道。    │背面本院審理）    │部不能沒收時，追徵│
│    │            │            │            │        │        │    │B:沒點數了。  │2.蔡家祥之證述。（│其價額；未扣案犯罪│
│    │            │            │            │        │        │    │A:我還在拼大老│見98年度偵字第9265│所得之財物新臺幣壹│
│    │            │            │            │        │        │    │二。          │號卷二第363頁警詢 │仟元沒收，如全部或│
│    │            │            │            │        │        │    │B:我在那個…沒│、第394頁偵訊）   │一部不能沒收時，以│
│    │            │            │            │        │        │    │有在家裡。    │3.98年10月03日13時│其財產抵償之。    │
│    │            │            │            │        │        │    │A:我知道。    │57分32秒通聯譯文（│                  │
│    │            │            │            │        │        │    │B:我電話快沒電│見99年度偵字第1806│                  │
│    │            │            │            │        │        │    │了，不然你等一│後半部第141 頁）  │                  │
│    │            │            │            │        │        │    │下按門鈴。    │                  │                  │
├──┼──────┼──────┼──────┼────┼────┼──┼───────┼─────────┼─────────┤
│ 13 │鄧秀美      │甲基安非他命│98年10月05日│98年10月│新竹市公│買賣│98年10月05日  │1.彭仁利之自白。（│彭仁利販賣第二級毒│
│（  │0000-000000 │1公 克2500元│17時30分許  │5日17時 │道五路2 │    │17：21：45    │見本院卷第29頁至第│品，處有期徒刑參年│
│2.16│            │            │            │40分許  │段130 巷│    │0000000000（彭│30頁背面本院訊問、│陸月。扣案如附表5 │
│）  │            │            │            │        │2弄15 號│    │仁利）←092191│第85頁至第90頁背面│編號5 至7 所示之物│
│    │            │            │            │        │鄧秀美住│    │9797（鄧秀美）│本院準備、第165頁 │均沒收；未扣案如附│
│    │            │            │            │        │處前    │    │B:有空嗎？    │本院準備、第173頁 │表6 編號1 所示之物│
│    │            │            │            │        │        │    │A:下雨ㄟ。    │本院準備、第207頁 │，沒收，如全部或一│
│    │            │            │            │        │        │    │B:哪有下雨？  │背面本院審理）    │部不能沒收時，追徵│
│    │            │            │            │        │        │    │A:等一下。    │2.鄧秀美之證述。（│其價額；未扣案犯罪│
│    │            │            │            │        │        │    │B:不要太久就對│見98年度偵字第9265│所得之財物新臺幣貳│
│    │            │            │            │        │        │    │了。          │號卷一第100頁警詢 │仟伍佰元沒收，如全│
│    │            │            │            │        │        │    │A:什麼啊？現在│、第129頁偵訊）   │部或一部不能沒收時│
│    │            │            │            │        │        │    │下班時間啊！車│3.98年10月05日17時│，以其財產抵償之。│
│    │            │            │            │        │        │    │子很多。      │21分45秒通聯譯文（│                  │
│    │            │            │            │        │        │    │B:好啦。      │見99年度偵字第1806│                  │
│    │            │            │            │        │        │    │              │後半部第143 頁）  │                  │
├──┼──────┼──────┼──────┼────┼────┼──┼───────┼─────────┼─────────┤
│ 14 │蔡家祥      │甲基安非他命│98年10月07日│98年10月│新竹縣竹│買賣│98年10月07日  │1.彭仁利之自白。（│彭仁利販賣第二級毒│
│（  │0000-000000 │約0. 25 公克│23時許      │7日23時 │東鎮中豐│    │22：47：23    │見本院卷第29頁至第│品，處有期徒刑參年│
│2.17│            │1000元      │            │20分許  │3段73巷 │    │0000000000（彭│30頁背面本院訊問、│陸月。扣案如附表5 │
│）  │            │            │            │        │66號蔡家│    │仁利）←098371│第85頁至第90頁背面│編號5 至7 所示之物│
│    │            │            │            │        │祥住處  │    │5637（蔡家祥）│本院準備、第165頁 │均沒收未扣案如附表│
│    │            │            │            │        │        │    │B:喂，哥哥你剛│本院準備、第173頁 │6 編號1 所示之物，│
│    │            │            │            │        │        │    │又打來是嗎？  │本院準備、第207頁 │沒收，如全部或一部│
│    │            │            │            │        │        │    │A:是啊。      │背面本院審理）    │不能沒收時，追徵其│
│    │            │            │            │        │        │    │B:我睡著了。  │2.蔡家祥之證述。（│價額；未扣案犯罪所│
│    │            │            │            │        │        │    │A:睡覺啊。    │見98年度偵字第9265│得之財物新臺幣壹仟│
│    │            │            │            │        │        │    │B:我剛起床。  │號卷二第363頁背面 │元沒收，如全部或一│
│    │            │            │            │        │        │    │A:喔，我本來想│警詢、第395頁偵訊 │部不能沒收時，以其│
│    │            │            │            │        │        │    │要過去找你玩啊│）                │財產抵償之。      │
│    │            │            │            │        │        │    │。            │3.98年10月07日22時│                  │
│    │            │            │            │        │        │    │B:好啊。哥哥我│47分23秒通聯譯文（│                  │
│    │            │            │            │        │        │    │沒點數了。    │見99年度偵字第1806│                  │
│    │            │            │            │        │        │    │A:沒點數了喔！│後半部第147 頁）  │                  │
│    │            │            │            │        │        │    │我這邊沒有很多│                  │                  │
│    │            │            │            │        │        │    │點數了。      │                  │                  │
│    │            │            │            │        │        │    │B:沒關係。    │                  │                  │
│    │            │            │            │        │        │    │A:我看等一下怎│                  │                  │
│    │            │            │            │        │        │    │樣啊！        │                  │                  │
├──┼──────┼──────┼──────┼────┼────┼──┼───────┼─────────┼─────────┤
│ 15 │臧文華      │甲基安非他命│98年10月11日│98年10月│新竹縣竹│買賣│98年10月11日  │1.彭仁利之自白。（│彭仁利販賣第二級毒│
│（  │0000-000000 │0.25 公 克  │18時許      │11日18時│東鎮中興│    │17：44：47    │見本院卷第29頁至第│品，處有期徒刑參年│
│2.19│            │1000元      │            │10分許  │路2段318│    │0000000000（臧│30頁背面本院訊問、│陸月。扣案如附表5 │
│）  │            │            │            │        │巷32弄25│    │文華）→093646│第85頁至第90頁背面│編號5 至7 所示之物│
│    │            │            │            │        │號彭仁利│    │3336（彭仁利）│本院準備、第165頁 │均沒收；未扣案如附│
│    │            │            │            │        │住處    │    │A:喂，喂。    │本院準備、第173頁 │表6 編號1 所示之物│
│    │            │            │            │        │        │    │B:喂。        │本院準備、第207頁 │，沒收，如全部或一│
│    │            │            │            │        │        │    │A:我現在過去找│背面本院審理）    │部不能沒收時，追徵│
│    │            │            │            │        │        │    │你，方便嗎？  │2.臧文華之證述。（│其價額；未扣案犯罪│
│    │            │            │            │        │        │    │B:嗯。        │見98年度偵字第9266│所得之財物新臺幣壹│
│    │            │            │            │        │        │    │              │號卷二第206頁背面 │仟元沒收，如全部或│
│    │            │            │            │        │        │    │0000000000（臧│至第207頁警詢、第 │一部不能沒收時，以│
│    │            │            │            │        │        │    │文華）→093646│254頁偵訊）       │其財產抵償之。    │
│    │            │            │            │        │        │    │3336（彭仁利）│3.98年10月11日17時│                  │
│    │            │            │            │        │        │    │A:我到了。    │44分47秒通聯譯文（│                  │
│    │            │            │            │        │        │    │B:到了喔到。  │見99年度偵字第1806│                  │
│    │            │            │            │        │        │    │A:呵呵。      │後半部第238 頁）  │                  │
├──┼──────┼──────┼──────┼────┼────┼──┼───────┼─────────┼─────────┤
│ 16 │鄧秀美      │甲基安非他命│98年10月14日│98年10月│新竹市東│買賣│98年10月14日  │1.彭仁利之自白。（│彭仁利販賣第二級毒│
│（  │0000-000000 │1公 克2500元│22時許      │14日22時│區公道五│    │20：49：38    │見本院卷第29頁至第│品，處有期徒刑參年│
│2.20│            │            │            │20分許  │路2 段13│    │0000000000（彭│30頁背面本院訊問、│陸月。扣案如附表5 │
│）  │            │            │            │        │0 巷2 弄│    │仁利）←092191│第85頁至第90頁背面│編號5 至7 所示之物│
│    │            │            │            │        │15號鄧秀│    │9797（鄧秀美）│本院準備、第165頁 │均沒收；未扣案如附│
│    │            │            │            │        │美住處前│    │請問你方便嗎？│本院準備、第173頁 │表6 編號1 所示之物│
│    │            │            │            │        │        │    │可以嗎？有空嗎│本院準備、第207頁 │，沒收，如全部或一│
│    │            │            │            │        │        │    │？【簡訊】    │背面本院審理）    │部不能沒收時，追徵│
│    │            │            │            │        │        │    │              │2.鄧秀美之證述。（│其價額；未扣案犯罪│
│    │            │            │            │        │        │    │98年10月14日  │見98年度偵字第9265│所得之財物新臺幣貳│
│    │            │            │            │        │        │    │21：59：20    │號卷一第101頁警詢 │仟伍佰元沒收，如全│
│    │            │            │            │        │        │    │0000000000（彭│、第130頁偵訊）   │部或一部不能沒收時│
│    │            │            │            │        │        │    │仁利）←092191│3.98年10月14日20時│，以其財產抵償之。│
│    │            │            │            │        │        │    │9797（鄧秀美）│49分38秒通聯「簡訊│                  │
│    │            │            │            │        │        │    │B:你沒有看到我│」譯文、98年10月14│                  │
│    │            │            │            │        │        │    │通聯簡訊喔。  │日21時59分20秒通聯│                  │
│    │            │            │            │        │        │    │A:沒收到。    │譯文（見99年度偵字│                  │
│    │            │            │            │        │        │    │B:沒收到？你一│第1806後半部第154 │                  │
│    │            │            │            │        │        │    │個人喔，有空嗎│頁）              │                  │
│    │            │            │            │        │        │    │？            │                  │                  │
│    │            │            │            │        │        │    │A:幹什麼？    │                  │                  │
│    │            │            │            │        │        │    │B:好。        │                  │                  │
│    │            │            │            │        │        │    │A:好，等一下過│                  │                  │
│    │            │            │            │        │        │    │去。          │                  │                  │
├──┼──────┼──────┼──────┼────┼────┼──┼───────┼─────────┼─────────┤
│ 17 │黃文昌      │甲基安非他命│98年10月15日│98年10月│新竹縣竹│買賣│98年10月15日  │1.彭仁利之自白。（│彭仁利販賣第二級毒│
│（  │0000-000000 │0.3 公克2000│16時許      │15日16時│東鎮東西│    │11：42：51    │見本院卷第29頁至第│品，處有期徒刑參年│
│2.21│            │元          │            │20分許  │向快速道│    │0000000000（彭│30頁背面本院訊問、│陸月。扣案如附表5 │
│）  │            │            │            │        │路「二重│    │仁利）←093534│第85頁至第90頁背面│編號5 至7 所示之物│
│    │            │            │            │        │埔交流道│    │0886（黃文昌）│本院準備、第165頁 │均沒收；未扣案如附│
│    │            │            │            │        │」下方橋│    │A:喂。        │本院準備、第173頁 │表6 編號1 所示之物│
│    │            │            │            │        │下      │    │B:你什麼時候要│本院準備、第207頁 │，沒收，如全部或一│
│    │            │            │            │        │        │    │出來？        │背面本院審理）    │部不能沒收時，追徵│
│    │            │            │            │        │        │    │A:應該沒有要出│2.黃文昌之證述。（│其價額；未扣案犯罪│
│    │            │            │            │        │        │    │去因為我沒有車│見98年度偵字第9265│所得之財物新臺幣貳│
│    │            │            │            │        │        │    │子。          │號卷一第148頁至第 │仟元沒收，如全部或│
│    │            │            │            │        │        │    │B:是喔，那我3 │149頁警詢、第152頁│一部不能沒收時，以│
│    │            │            │            │        │        │    │點要去那裡找你│警詢、第178頁偵訊 │其財產抵償之。    │
│    │            │            │            │        │        │    │？            │）                │                  │
│    │            │            │            │        │        │    │A:你打給我。  │3.98年10月15日11時│                  │
│    │            │            │            │        │        │    │B:一樣在那邊喔│42分51秒及98年10月│                  │
│    │            │            │            │        │        │    │。            │15日16時03分07秒通│                  │
│    │            │            │            │        │        │    │A:嗯。        │聯譯文（見99年度偵│                  │
│    │            │            │            │        │        │    │B:我3點下班過 │字第1806後半部第15│                  │
│    │            │            │            │        │        │    │去喔。        │5 頁）            │                  │
│    │            │            │            │        │        │    │              │                  │                  │
│    │            │            │            │        │        │    │98年10月15日  │                  │                  │
│    │            │            │            │        │        │    │16：03：07    │                  │                  │
│    │            │            │            │        │        │    │0000000000（彭│                  │                  │
│    │            │            │            │        │        │    │仁利）←093534│                  │                  │
│    │            │            │            │        │        │    │0886（黃文昌）│                  │                  │
│    │            │            │            │        │        │    │B:你現在在哪裡│                  │                  │
│    │            │            │            │        │        │    │了？          │                  │                  │
│    │            │            │            │        │        │    │A:快到了。    │                  │                  │
│    │            │            │            │        │        │    │B:那我現在要去│                  │                  │
│    │            │            │            │        │        │    │哪裡等你？    │                  │                  │
│    │            │            │            │        │        │    │A:我要回去的方│                  │                  │
│    │            │            │            │        │        │    │向，那你要往哪│                  │                  │
│    │            │            │            │        │        │    │個方向啊？    │                  │                  │
│    │            │            │            │        │        │    │B:不然我在要進│                  │                  │
│    │            │            │            │        │        │    │竹東的橋下等你│                  │                  │
│    │            │            │            │        │        │    │好了。        │                  │                  │
│    │            │            │            │        │        │    │A:好好。      │                  │                  │
│    │            │            │            │        │        │    │B:我現在馬上過│                  │                  │
│    │            │            │            │        │        │    │去，差不多10分│                  │                  │
│    │            │            │            │        │        │    │鐘會到。      │                  │                  │
│    │            │            │            │        │        │    │A:我也差不多，│                  │                  │
│    │            │            │            │        │        │    │唉呦像拼命一樣│                  │                  │
│    │            │            │            │        │        │    │。            │                  │                  │
├──┼──────┼──────┼──────┼────┼────┼──┼───────┼─────────┼─────────┤
│ 18 │黃文昌      │甲基安非他命│98年10月21日│98年10月│新竹縣竹│買賣│3.98年10月21日│1.彭仁利之自白。（│彭仁利販賣第二級毒│
│（  │0000-000000 │0.2 公克1000│15時許      │21日15時│東鎮東西│    │14            │見本院卷第29頁至第│品，處有期徒刑參年│
│2.22│            │元          │            │30分許  │向快速道│    │時55分37秒    │30頁背面本院訊問、│陸月。扣案如附表5 │
│）  │            │            │            │        │路「二重│    │0000000000（彭│第85頁至第90頁背面│編號5 至7 所示之物│
│    │            │            │            │        │埔交流道│    │仁利）←093534│本院準備、第165頁 │均沒收；未扣案如附│
│    │            │            │            │        │」下方橋│    │0886（黃文昌）│本院準備、第173頁 │表6 編號1 所示之物│
│    │            │            │            │        │下      │    │B:喂，我阿驃他│本院準備、第207頁 │，沒收，如全部或一│
│    │            │            │            │        │        │    │哥。          │背面本院審理）    │部不能沒收時，追徵│
│    │            │            │            │        │        │    │A:嗯。        │2.黃文昌之證述。（│其價額；未扣案犯罪│
│    │            │            │            │        │        │    │B:你今天有空嗎│見98年度偵字第9265│所得之財物新臺幣壹│
│    │            │            │            │        │        │    │？            │號卷一第148頁至第 │仟元沒收，如全部或│
│    │            │            │            │        │        │    │A:有啊。      │149頁警詢、第179頁│一部不能沒收時，以│
│    │            │            │            │        │        │    │B:我三點半以前│頁偵訊）          │其財產抵償之。    │
│    │            │            │            │        │        │    │會到那邊。    │3.98年10月21日14  │                  │
│    │            │            │            │        │        │    │A:要到哪？    │時55分37秒及98年10│                  │
│    │            │            │            │        │        │    │B:橋下，還是要│月21日15時09分49秒│                  │
│    │            │            │            │        │        │    │看你在哪邊。  │通聯譯文（見99年度│                  │
│    │            │            │            │        │        │    │A:好啊，3點半 │偵字第1806後半部第│                  │
│    │            │            │            │        │        │    │嘛。          │157 頁）          │                  │
│    │            │            │            │        │        │    │B:對啊，就那個│                  │                  │
│    │            │            │            │        │        │    │快速道路下的橋│                  │                  │
│    │            │            │            │        │        │    │下。          │                  │                  │
│    │            │            │            │        │        │    │A:好。        │                  │                  │
│    │            │            │            │        │        │    │              │                  │                  │
│    │            │            │            │        │        │    │98年月21日    │                  │                  │
│    │            │            │            │        │        │    │15：09：49    │                  │                  │
│    │            │            │            │        │        │    │0000000000    │                  │                  │
│    │            │            │            │        │        │    │（彭仁利）←  │                  │                  │
│    │            │            │            │        │        │    │000000 0000 （│                  │                  │
│    │            │            │            │        │        │    │黃文昌）B:我差│                  │                  │
│    │            │            │            │        │        │    │不多10分鐘之內│                  │                  │
│    │            │            │            │        │        │    │會到。        │                  │                  │
│    │            │            │            │        │        │    │A:好。        │                  │                  │
├──┼──────┼──────┼──────┼────┼────┼──┼───────┼─────────┼─────────┤
│ 19 │鄧秀美      │甲基安非他命│98年10月28日│98年10月│新竹市東│買賣│3.98年10月28日│1.彭仁利之自白。（│彭仁利販賣第二級毒│
│（  │00-000000   │1公 克2500元│12時許      │28日12時│區公道五│    │11時          │見本院卷第29頁至第│品，處有期徒刑參年│
│2.23│            │            │            │40分許  │路2 段13│    │42分53秒      │30頁背面本院訊問、│陸月。扣案如附表5 │
│）  │            │            │            │        │0 巷口「│    │0000000000（彭│第85頁至第90頁背面│編號5 至7 所示之物│
│    │            │            │            │        │全家便利│    │仁利）←03-516│本院準備、第165頁 │均沒收；未扣案如附│
│    │            │            │            │        │商店」前│    │679（鄧秀美） │本院準備、第173頁 │表6 編號1 所示之物│
│    │            │            │            │        │        │    │B:半小時啊。  │本院準備、第207頁 │，沒收，如全部或一│
│    │            │            │            │        │        │    │A:要約出來了是│背面本院審理）    │部不能沒收時，追徵│
│    │            │            │            │        │        │    │嗎？一直騙弟弟│2.鄧秀美之證述。（│其價額；未扣案犯罪│
│    │            │            │            │        │        │    │。            │見98年度偵字第9265│所得之財物新臺幣貳│
│    │            │            │            │        │        │    │B:半小時啊。  │號卷一第101頁警詢 │仟伍佰元沒收，如全│
│    │            │            │            │        │        │    │A:好。        │、第130頁偵訊）   │部或一部不能沒收時│
│    │            │            │            │        │        │    │              │3.98年10月28日11時│，以其財產抵償之。│
│    │            │            │            │        │        │    │98年10月28日  │42分53秒及98年10月│                  │
│    │            │            │            │        │        │    │12：12：51    │28日12時12分51秒通│                  │
│    │            │            │            │        │        │    │0000000000（彭│聯譯文（見99年度偵│                  │
│    │            │            │            │        │        │    │仁利）←03-516│字第1806後半部第16│                  │
│    │            │            │            │        │        │    │679 （鄧秀美）│6 頁）            │                  │
│    │            │            │            │        │        │    │B:去全家啦，我│                  │                  │
│    │            │            │            │        │        │    │婆婆在這邊。  │                  │                  │
│    │            │            │            │        │        │    │A:好。        │                  │                  │
├──┼──────┼──────┼──────┼────┼────┼──┼───────┼─────────┼─────────┤
│ 20 │鄧秀美      │甲基安非他命│98年11月03日│98年11月│新竹市東│買賣│98年11月03日  │1.彭仁利之自白。（│彭仁利販賣第二級毒│
│（  │00-000000   │1公 克2500元│12時許      │3日12時 │區公道五│    │11：22：06    │見本院卷第29頁至第│品，處有期徒刑參年│
│2.24│            │            │            │30分許  │路2 段13│    │0000000000（彭│30頁背面本院訊問、│陸月。扣案如附表5 │
│）  │            │            │            │        │0 巷2 弄│    │仁利）←03-516│第85頁至第90頁背面│編號5 至7 所示之物│
│    │            │            │            │        │15號鄧秀│    │679 （鄧秀美）│本院準備、第165頁 │均沒收；未扣案如附│
│    │            │            │            │        │美住處前│    │B:喂，還沒起床│本院準備、第173頁 │表6 編號1 所示之物│
│    │            │            │            │        │        │    │，會睡死喔！  │本院準備、第207頁 │，沒收，如全部或一│
│    │            │            │            │        │        │    │A:怎樣啦，不要│背面本院審理）    │部不能沒收時，追徵│
│    │            │            │            │        │        │    │一直催。      │2.鄧秀美之證述。（│其價額；未扣案犯罪│
│    │            │            │            │        │        │    │B:我會睡死啦，│見98年度偵字第9265│所得之財物新臺幣貳│
│    │            │            │            │        │        │    │不是你。      │號卷一第102頁警詢 │仟伍佰元沒收，如全│
│    │            │            │            │        │        │    │A:等車子啦。  │、第130頁偵訊）   │部或一部不能沒收時│
│    │            │            │            │        │        │    │B:我已經睡2天 │3.98年11月03日11  │，以其財產抵償之。│
│    │            │            │            │        │        │    │了你知道嗎？  │時22分06秒及98年11│                  │
│    │            │            │            │        │        │    │A:我睡多天了，│月03日12時10分03秒│                  │
│    │            │            │            │        │        │    │我睡快一個月了│通聯譯文（見99年度│                  │
│    │            │            │            │        │        │    │。我每天也在睡│偵字第1806後半部第│                  │
│    │            │            │            │        │        │    │。沒車子。    │169 頁）          │                  │
│    │            │            │            │        │        │    │B:是喔。要多久│                  │                  │
│    │            │            │            │        │        │    │？            │                  │                  │
│    │            │            │            │        │        │    │A:我怎麼會知道│                  │                  │
│    │            │            │            │        │        │    │。我沒有辦法跟│                  │                  │
│    │            │            │            │        │        │    │你確定。      │                  │                  │
│    │            │            │            │        │        │    │B:是喔。      │                  │                  │
│    │            │            │            │        │        │    │A:我要等他來才│                  │                  │
│    │            │            │            │        │        │    │有車啊。      │                  │                  │
│    │            │            │            │        │        │    │B:那沒車要怎麼│                  │                  │
│    │            │            │            │        │        │    │辦？不知道要等│                  │                  │
│    │            │            │            │        │        │    │到什麼時候？會│                  │                  │
│    │            │            │            │        │        │    │不會等到晚上啊│                  │                  │
│    │            │            │            │        │        │    │？            │                  │                  │
│    │            │            │            │        │        │    │A:不會等到晚上│                  │                  │
│    │            │            │            │        │        │    │。            │                  │                  │
│    │            │            │            │        │        │    │B:是喔，好啦。│                  │                  │
│    │            │            │            │        │        │    │              │                  │                  │
│    │            │            │            │        │        │    │98年11月03 日 │                  │                  │
│    │            │            │            │        │        │    │12：10：03    │                  │                  │
│    │            │            │            │        │        │    │0000000000（彭│                  │                  │
│    │            │            │            │        │        │    │仁利）←03-516│                  │                  │
│    │            │            │            │        │        │    │679（鄧秀美） │                  │                  │
│    │            │            │            │        │        │    │A:喂，現在要過│                  │                  │
│    │            │            │            │        │        │    │去了喔。      │                  │                  │
│    │            │            │            │        │        │    │B:好。        │                  │                  │
│    │            │            │            │        │        │    │A:在路上了喔。│                  │                  │
│    │            │            │            │        │        │    │              │                  │                  │
├──┼──────┼──────┼──────┼────┼────┼──┼───────┼─────────┼─────────┤
│ 21 │鄧秀美      │甲基安非他命│98年11月05日│98年11月│新竹市東│買賣│98年11月05日  │1.彭仁利之自白。（│彭仁利販賣第二級毒│
│（  │0000-000000 │1公 克2500元│16時許      │5日17時 │區公道五│    │16：14：22    │見本院卷第29頁至第│品，處有期徒刑參年│
│2.25│00-000000   │            │            │許      │路2 段13│    │0000000000（彭│30頁背面本院訊問、│陸月。扣案如附表5 │
│）  │            │            │            │        │0 巷2 弄│    │仁利）←03-516│第85頁至第90頁背面│編號5 至7 所示之物│
│    │            │            │            │        │15號鄧秀│    │679 （鄧秀美）│本院準備、第165頁 │均沒收；未扣案如附│
│    │            │            │            │        │美住處前│    │B:有空嗎？    │本院準備、第173頁 │表6 編號1 所示之物│
│    │            │            │            │        │        │    │A:你怎麼會問這│本院準備、第207頁 │，沒收，如全部或一│
│    │            │            │            │        │        │    │個問題？我每天│背面本院審理）    │部不能沒收時，追徵│
│    │            │            │            │        │        │    │也閒閒的。    │2.鄧秀美之證述。（│其價額；未扣案犯罪│
│    │            │            │            │        │        │    │B:是喔，可以嗎│見98年度偵字第9265│所得之財物新臺幣貳│
│    │            │            │            │        │        │    │？            │號卷一第102頁警詢 │仟伍佰元沒收，如全│
│    │            │            │            │        │        │    │A:哈？        │、第130頁偵訊）   │部或一部不能沒收時│
│    │            │            │            │        │        │    │B:來啊。      │3.98年11月05日16時│，以其財產抵償之。│
│    │            │            │            │        │        │    │A:過去你那邊喔│14分22秒通聯譯文（│                  │
│    │            │            │            │        │        │    │？好，跟上次一│見99年度偵字第1806│                  │
│    │            │            │            │        │        │    │樣？          │後半部第170 頁）  │                  │
│    │            │            │            │        │        │    │B:我上次有跟你│                  │                  │
│    │            │            │            │        │        │    │講過了。      │                  │                  │
│    │            │            │            │        │        │    │A:喔，我知道了│                  │                  │
│    │            │            │            │        │        │    │。            │                  │                  │
│    │            │            │            │        │        │    │B:你知道喔。年│                  │                  │
│    │            │            │            │        │        │    │輕人記憶這麼不│                  │                  │
│    │            │            │            │        │        │    │好。          │                  │                  │
│    │            │            │            │        │        │    │A:我記憶怎麼會│                  │                  │
│    │            │            │            │        │        │    │不好，我就知道│                  │                  │
│    │            │            │            │        │        │    │你說的小姐呢！│                  │                  │
├──┼──────┼──────┼──────┼────┼────┼──┼───────┼─────────┼─────────┤
│ 22 │蔡家祥      │甲基安非他命│98年12月01日│98年12月│新竹縣竹│買賣│98年12月01日  │1.彭仁利之自白。（│彭仁利販賣第二級毒│
│（  │0000-000000 │0.25 公 克  │13時許      │01日13時│東鎮「竹│    │12：43：16    │見本院卷第29頁至第│品，處有期徒刑參年│
│2.27│            │1000元      │            │許      │東榮民醫│    │0000000000（彭│30頁背面本院訊問、│陸月。扣案如附表5 │
│）  │            │            │            │        │院」門口│    │仁利）←091684│第85頁至第90頁背面│編號4 所示之物沒收│
│    │            │            │            │        │        │    │6375（蔡家祥）│本院準備、第165頁 │銷燬；扣案如附表5 │
│    │            │            │            │        │        │    │B:喂，梅力哥，│本院準備、第173頁 │編號5 至7 所示之物│
│    │            │            │            │        │        │    │我括包啦。    │本院準備、第207頁 │均沒收；未扣案如附│
│    │            │            │            │        │        │    │A:我知道啦，我│背面本院審理）    │表6 編號2 所示之物│
│    │            │            │            │        │        │    │處理一下事情。│2.蔡家祥之證述。（│，沒收，如全部或一│
│    │            │            │            │        │        │    │B:不是啦，你有│見98年度偵字第9265│部不能沒收時，追徵│
│    │            │            │            │        │        │    │在那邊嗎？    │號卷二第363頁面至 │其價額；未扣案犯罪│
│    │            │            │            │        │        │    │A:沒有啦，我現│第364頁警詢、第395│所得之財物新臺幣壹│
│    │            │            │            │        │        │    │在要去榮民醫院│頁偵訊）          │仟元沒收，如全部或│
│    │            │            │            │        │        │    │啦。          │3.98年12月01日12  │一部不能沒收時，以│
│    │            │            │            │        │        │    │B:榮民醫院喔。│時43分16秒通聯譯文│其財產抵償之。    │
│    │            │            │            │        │        │    │A:很急是嗎？不│（見99年度偵字第18│                  │
│    │            │            │            │        │        │    │然你在那邊等我│06後半部第197 頁）│                  │
│    │            │            │            │        │        │    │啊。我現在要馬│                  │                  │
│    │            │            │            │        │        │    │上趕過去榮民醫│                  │                  │
│    │            │            │            │        │        │    │院，我爸出事情│                  │                  │
│    │            │            │            │        │        │    │啦。          │                  │                  │
│    │            │            │            │        │        │    │B:我在我同學那│                  │                  │
│    │            │            │            │        │        │    │邊等你是嗎？  │                  │                  │
│    │            │            │            │        │        │    │A:我等一下看怎│                  │                  │
│    │            │            │            │        │        │    │樣我繞過去。你│                  │                  │
│    │            │            │            │        │        │    │很急的話先繞過│                  │                  │
│    │            │            │            │        │        │    │來榮民醫院啊。│                  │                  │
│    │            │            │            │        │        │    │B:那我等一下過│                  │                  │
│    │            │            │            │        │        │    │去榮民醫院等你│                  │                  │
│    │            │            │            │        │        │    │。            │                  │                  │
│    │            │            │            │        │        │    │A:好啊。      │                  │                  │
│    │            │            │            │        │        │    │B:竹東榮民醫院│                  │                  │
│    │            │            │            │        │        │    │喔。          │                  │                  │
│    │            │            │            │        │        │    │A:是啊。      │                  │                  │
│    │            │            │            │        │        │    │B:我要跟昨天一│                  │                  │
│    │            │            │            │        │        │    │樣喔。        │                  │                  │
│    │            │            │            │        │        │    │A:我知道。    │                  │                  │
│    │            │            │            │        │        │    │B:好。        │                  │                  │
├──┴──────┴──────┴──────┴────┴────┴──┴───────┴─────────┴─────────┤
│編號欄（）內第一個數字為起訴書附表之號碼，第二個數字為該附表內之編號                                                            │
└────────────────────────────────────────────────────────────────┘
附表4：彭仁利轉讓禁藥部分（使用電話：
0000000000、0000000000）
┌──┬──────┬──────┬──────┬────┬────┬──┬───────┬──────┬────────────┐
│編號│  買方姓名  │毒品種類、重│起訴犯罪時間│本院認定│轉讓地點│方式│監察譯文頁數及│   證 據    │      論 罪 科 刑       │
│    │  使用電話  │量          │            │犯罪時間│        │    │內容          │            │                        │
├──┼──────┼──────┼──────┼────┼────┼──┼───────┼──────┼────────────┤
│ 1  │蔡家祥      │甲基安非他命│98年09月11日│98年09月│新竹縣竹│轉讓│98年09月11日  │1.彭仁利之自│彭仁利明知禁藥而為轉讓，│
│（  │0000-000000 │約0.2 公克  │16時許      │11日16時│東鎮中豐│    │15：33：38    │白。（見本院│處有期徒刑陸月。        │
│2.6 │            │            │            │許      │路3段73 │    │0000000000（彭│卷第29頁至第│                        │
│）  │            │            │            │        │巷66號蔡│    │仁利）←091684│30頁背面本院│                        │
│    │            │            │            │        │家祥住處│    │6375（蔡家祥）│訊問、第85頁│                        │
│    │            │            │            │        │        │    │B:喂，哥有空嗎│至第90頁背面│                        │
│    │            │            │            │        │        │    │？想你喔，過來│本院準備、第│                        │
│    │            │            │            │        │        │    │玩嗎？睡覺是嗎│165頁本準備 │                        │
│    │            │            │            │        │        │    │？            │、第173頁院 │                        │
│    │            │            │            │        │        │    │A:沒有，在打麻│準備、第207 │                        │
│    │            │            │            │        │        │    │將啊。        │背面本院審理│                        │
│    │            │            │            │        │        │    │B:跟你打是嗎？│）          │                        │
│    │            │            │            │        │        │    │A:沒有。      │2.蔡家祥之證│                        │
│    │            │            │            │        │        │    │B:線上的喔。  │述。（見98年│                        │
│    │            │            │            │        │        │    │A:是啊，線上的│度偵字第9265│                        │
│    │            │            │            │        │        │    │。            │號卷二第392 │                        │
│    │            │            │            │        │        │    │B:沒有啦，看你│頁偵訊）    │                        │
│    │            │            │            │        │        │    │要過來玩嗎。  │3.98年09月11│                        │
│    │            │            │            │        │        │    │A:沒點數了是嗎│日15時33分38│                        │
│    │            │            │            │        │        │    │？            │秒通聯譯文（│                        │
│    │            │            │            │        │        │    │B:我們在家裡。│見99年度偵字│                        │
│    │            │            │            │        │        │    │A:我知道，你沒│第1806後半部│                        │
│    │            │            │            │        │        │    │玩了是嗎？    │第11頁）    │                        │
│    │            │            │            │        │        │    │B:沒有就那個…│            │                        │
│    │            │            │            │        │        │    │點數我還有啊，│            │                        │
│    │            │            │            │        │        │    │我還在玩，就那│            │                        │
│    │            │            │            │        │        │    │個…（沒有毒品│            │                        │
│    │            │            │            │        │        │    │了）          │            │                        │
│    │            │            │            │        │        │    │A:好。        │            │                        │
│    │            │            │            │        │        │    │              │            │                        │
│    │            │            │            │        │        │    │              │            │                        │
├──┼──────┼──────┼──────┼────┼────┼──┼───────┼──────┼────────────┤
│ 2  │黃文昌      │甲基安非他命│98年09月29日│98年9月 │新竹縣竹│轉讓│98年09月29日  │1.彭仁利之自│彭仁利明知禁藥而為轉讓，│
│（  │0000-000000 │0.25 公 克  │12時20分許  │29日12時│東鎮東西│    │12：18：44    │白。（見本院│處有期徒刑陸月。        │
│2.14│            │            │            │30分許  │向快速道│    │0000000000（彭│卷第29頁至第│                        │
│）  │            │            │            │        │路「二重│    │仁利）←097523│30頁背面本院│                        │
│    │            │            │            │        │埔交流道│    │3653（黃文驃）│訊問、第85頁│                        │
│    │            │            │            │        │」下方橋│    │B:我驃古啦，你│至第90頁背面│                        │
│    │            │            │            │        │下      │    │現在有空嘛，我│本院準備、第│                        │
│    │            │            │            │        │        │    │哥等一下會打電│165頁本準備 │                        │
│    │            │            │            │        │        │    │話給你。      │、第173頁院 │                        │
│    │            │            │            │        │        │    │A:什麼啊？    │準備、第207 │                        │
│    │            │            │            │        │        │    │B:我哥啊。    │背面本院審理│                        │
│    │            │            │            │        │        │    │A:幹什麼？    │）          │                        │
│    │            │            │            │        │        │    │B:他等一下要找│2.黃文昌之證│                        │
│    │            │            │            │        │        │    │你玩啊。      │述。（見98年│                        │
│    │            │            │            │        │        │    │A:喔，好啊。  │度偵字第9265│                        │
│    │            │            │            │        │        │    │B:他到的時候會│號卷一第148 │                        │
│    │            │            │            │        │        │    │打電話給你，他│頁背面至第14│                        │
│    │            │            │            │        │        │    │差不多快到了。│9頁警詢、第1│                        │
│    │            │            │            │        │        │    │A:差不多要到了│51頁背面至第│                        │
│    │            │            │            │        │        │    │是嗎？        │152頁警詢、 │                        │
│    │            │            │            │        │        │    │B:對啊，就那天│第178頁偵訊 │                        │
│    │            │            │            │        │        │    │要上班的那個啊│）          │                        │
│    │            │            │            │        │        │    │。            │3.98年09月29│                        │
│    │            │            │            │        │        │    │A:喔好。      │日12時18分44│                        │
│    │            │            │            │        │        │    │B:他差不多到了│秒及98年09月│                        │
│    │            │            │            │        │        │    │，他等一下會打│29日12時20分│                        │
│    │            │            │            │        │        │    │給你，我留你的│32秒通聯譯文│                        │
│    │            │            │            │        │        │    │電話給他。    │（見99年度偵│                        │
│    │            │            │            │        │        │    │A:好。        │字第1806後半│                        │
│    │            │            │            │        │        │    │              │部第13頁）  │                        │
│    │            │            │            │        │        │    │98年09月29日  │            │                        │
│    │            │            │            │        │        │    │12：20：32    │            │                        │
│    │            │            │            │        │        │    │0000000000（彭│            │                        │
│    │            │            │            │        │        │    │仁利）←093534│            │                        │
│    │            │            │            │        │        │    │0886（黃文昌）│            │                        │
│    │            │            │            │        │        │    │B:你好，我阿驃│            │                        │
│    │            │            │            │        │        │    │他哥。        │            │                        │
│    │            │            │            │        │        │    │A:我知道。    │            │                        │
│    │            │            │            │        │        │    │B:我差不多1分 │            │                        │
│    │            │            │            │        │        │    │鐘會到。      │            │                        │
│    │            │            │            │        │        │    │A:我知道你等一│            │                        │
│    │            │            │            │        │        │    │下好嗎？      │            │                        │
│    │            │            │            │        │        │    │B:要多久？    │            │                        │
│    │            │            │            │        │        │    │A:差不多3-4分 │            │                        │
│    │            │            │            │        │        │    │鐘。          │            │                        │
│    │            │            │            │        │        │    │B:好啦。      │            │                        │
│    │            │            │            │        │        │    │A:我現在過去要│            │                        │
│    │            │            │            │        │        │    │3-4分鐘。     │            │                        │
│    │            │            │            │        │        │    │B:好。        │            │                        │
├──┼──────┼──────┼──────┼────┼────┼──┼───────┼──────┼────────────┤
│ 3  │張俊宏      │甲基安非他命│98年10月08日│98年10月│新竹縣竹│轉讓│98年10月08日  │1.彭仁利之自│彭仁利明知禁藥而為轉讓，│
│（  │0000-000000 │約吸食3 、4 │            │8日晚上9│東鎮中興│    │21：08：48    │白。（見本院│處有期徒刑陸月。        │
│2.18│            │口之數量    │            │時15分許│路2段318│    │0000000000（彭│卷第29頁至第│                        │
│）  │            │            │            │        │巷32弄25│    │仁利）←098141│30頁背面本院│                        │
│    │            │            │            │        │號彭仁利│    │6925（張俊宏）│訊問、第85頁│                        │
│    │            │            │            │        │住處門前│    │B:梅力喔？    │至第90頁背面│                        │
│    │            │            │            │        │        │    │A:誰？        │本院準備、第│                        │
│    │            │            │            │        │        │    │B:阿宏，昨天那│165頁本準備 │                        │
│    │            │            │            │        │        │    │個…有啊再送一│、第173頁院 │                        │
│    │            │            │            │        │        │    │次過來。      │準備、第207 │                        │
│    │            │            │            │        │        │    │A:再送一次啊？│背面本院審理│                        │
│    │            │            │            │        │        │    │B:你聽不懂喔。│）          │                        │
│    │            │            │            │        │        │    │A:我知道啦。這│2.張俊宏之證│                        │
│    │            │            │            │        │        │    │樣我知道啦我聽│述。（見98年│                        │
│    │            │            │            │        │        │    │得懂。        │度偵字第9265│                        │
│    │            │            │            │        │        │    │B：好。       │號卷二第315 │                        │
│    │            │            │            │        │        │    │              │頁至第315頁 │                        │
│    │            │            │            │        │        │    │              │背面警詢、第│                        │
│    │            │            │            │        │        │    │              │348頁偵訊） │                        │
│    │            │            │            │        │        │    │              │3.98年10月08│                        │
│    │            │            │            │        │        │    │              │日21時08分48│                        │
│    │            │            │            │        │        │    │              │秒通聯譯文（│                        │
│    │            │            │            │        │        │    │              │見99年度偵字│                        │
│    │            │            │            │        │        │    │              │第1806後半部│                        │
│    │            │            │            │        │        │    │              │第14頁）    │                        │
├──┼──────┼──────┼──────┼────┼────┼──┼───────┼──────┼────────────┤
│ 4  │張俊宏      │裝有甲基安非│98年11月26日│        │新竹縣竹│轉讓│98年11月25日  │1.彭仁利之自│彭仁利明知禁藥而為轉讓，│
│（  │0000-000000 │他命之吸食器│14時許      │        │東鎮中興│    │20：38：02    │白。（見本院│處有期徒刑陸月。        │
│2.26│            │            │            │        │路2段318│    │0000000000（彭│卷第29頁至第│                        │
│）  │            │            │            │        │巷32弄25│    │仁利）←098141│30頁背面本院│                        │
│    │            │            │            │        │號彭仁利│    │6925（張俊宏）│訊問、第85頁│                        │
│    │            │            │            │        │住處內  │    │A:你有空嗎？  │至第90頁背面│                        │
│    │            │            │            │        │        │    │B:有啊。      │本院準備、第│                        │
│    │            │            │            │        │        │    │A:阿哥哥找你，│165頁本準備 │                        │
│    │            │            │            │        │        │    │找你一趟。    │、第173頁院 │                        │
│    │            │            │            │        │        │    │B:哪邊？      │準備、第207 │                        │
│    │            │            │            │        │        │    │A:三重埔這邊。│背面本院審理│                        │
│    │            │            │            │        │        │    │B:好，我現在在│）          │                        │
│    │            │            │            │        │        │    │竹中，我等一下│2.張俊宏之證│                        │
│    │            │            │            │        │        │    │過去。        │述。（見98年│                        │
│    │            │            │            │        │        │    │              │度偵字第9265│                        │
│    │            │            │            │        │        │    │98年11月26日  │號卷二第316 │                        │
│    │            │            │            │        │        │    │13：58：03    │頁警詢、第34│                        │
│    │            │            │            │        │        │    │0000000000（彭│9頁偵訊）   │                        │
│    │            │            │            │        │        │    │仁利）←098141│3.98年11月25│                        │
│    │            │            │            │        │        │    │6925（張俊宏）│日20時38分02│                        │
│    │            │            │            │        │        │    │B:梅力，我在外│秒及98年11  │                        │
│    │            │            │            │        │        │    │面ㄟ。        │月26日13時58│                        │
│    │            │            │            │        │        │    │A:我才剛到。  │分03秒通聯譯│                        │
│    │            │            │            │        │        │    │B:好。        │文（見99年度│                        │
│    │            │            │            │        │        │    │              │偵字第1806後│                        │
│    │            │            │            │        │        │    │              │後半部第18頁│                        │
│    │            │            │            │        │        │    │              │）          │                        │
├──┼──────┼──────┼──────┼────┼────┼──┼───────┼──────┼────────────┤
│ 5  │呂紹清      │甲基安非他命│98年12月5日 │98年12月│轉讓安非│轉讓│98年12月03日20│1.彭仁利之自│彭仁利明知禁藥而為轉讓，│
│（  │0000-000000 │約三口的量  │前後某日    │5 日某時│他命地點│    │：29：59      │白。（見本院│處有期徒刑陸月。        │
│2.1 │0000-000000 │            │            │許      │在新竹縣│    │0000000000（彭│卷第29頁至第│                        │
│）  │            │            │            │        │竹東鎮中│    │仁利）→092677│30頁背面本院│                        │
│    │            │            │            │        │興路2段 │    │4007（呂紹清）│訊問、第85頁│                        │
│    │            │            │            │        │318 巷32│    │A:你在哪邊？  │至第90頁背面│                        │
│    │            │            │            │        │弄25號彭│    │B:我在這邊等相│本院準備、第│                        │
│    │            │            │            │        │仁利住處│    │哥。          │165頁本準備 │                        │
│    │            │            │            │        │        │    │A:你在那邊等相│、第173頁院 │                        │
│    │            │            │            │        │        │    │哥？在停車場是│準備、第207 │                        │
│    │            │            │            │        │        │    │嗎。          │背面本院審理│                        │
│    │            │            │            │        │        │    │B:對啊。      │）          │                        │
│    │            │            │            │        │        │    │A:好啦，我到了│2.呂紹清之證│                        │
│    │            │            │            │        │        │    │。            │述。（見98年│                        │
│    │            │            │            │        │        │    │              │度偵字第9266│                        │
│    │            │            │            │        │        │    │              │號卷二第273 │                        │
│    │            │            │            │        │        │    │              │頁背面警詢、│                        │
│    │            │            │            │        │        │    │              │第301頁偵訊 │                        │
│    │            │            │            │        │        │    │              │）          │                        │
│    │            │            │            │        │        │    │              │3.98年12月3 │                        │
│    │            │            │            │        │        │    │              │日20時29分59│                        │
│    │            │            │            │        │        │    │              │秒之通聯譯文│                        │
│    │            │            │            │        │        │    │              │（見99年度偵│                        │
│    │            │            │            │        │        │    │              │字第1806後半│                        │
│    │            │            │            │        │        │    │              │部第196 頁）│                        │
├──┴──────┴──────┴──────┴────┴────┴──┴───────┴──────┴────────────┤
│編號欄（）內第一個數字為起訴書附表之號碼，第二個數字為該附表內之編號                                                            │
└────────────────────────────────────────────────────────────────┘
附表5：
┌──┬──────────┬────────┬──────────────────────┐
│編號│    物        品    │    數  量      │     備    註                               │
├──┼──────────┼────────┼──────────────────────┤
│ 1  │甲基安非他命        │毛重0.5210公克（│*被告廖榮相所有                             │
│    │                    │淨重0.2910公克，│警方於98年12月18日在被告廖榮相位在新竹縣竹東│
│    │                    │取樣0.0002公克，│鎮○○路○ 段318 巷32弄25號1 樓租屋處扣得。  │
│    │                    │餘重0.2908公克）│交通部民用航空局航空醫務中心98年12月28日航藥│
│    │                    │                │鑑字第0986600 號毒品鑑定書（見本院卷一第305 │
│    │                    │                │頁）                                        │
├──┼──────────┼────────┼──────────────────────┤
│ 2  │SIM 卡              │門號0000000000號│扣案，為被告廖榮相所有供販賣第二級毒品甲基安│
│    │                    │）1 支。        │非他命用。                                  │
├──┼──────────┼────────┼──────────────────────┤
│ 3  │SIM 卡              │門號0000000000號│扣案，為被告廖榮相所有供販賣第二級毒品甲基安│
│    │                    │1 支。          │非他命用。                                  │
├──┼──────────┼────────┼──────────────────────┤
│ 4  │甲基安非他命        │毛重1.4330公克（│*被告彭仁利所有。                           │
│    │                    │淨重1.2030公克，│警方於98年12月18日在被告彭仁利位在新竹縣竹東│
│    │                    │取樣0.0002公克，│鎮○○路○段318巷32弄25號1樓16室扣得。       │
│    │                    │餘重1.2028公克）│交通部民用航空局航空醫務中心98年12月28日航藥│
│    │                    │                │鑑字第0986599 號毒品鑑定書（見本院卷一第306 │
│    │                    │                │頁）                                        │
├──┼──────────┼────────┼──────────────────────┤
│ 5  │電子磅秤            │1台             │扣案，為被告彭仁利所有，供販賣第二級毒品甲基│
│    │                    │                │安非他命使用。                              │
├──┼──────────┼────────┼──────────────────────┤
│ 6  │分裝匙              │3支             │扣案，為被告彭仁利所有，供販賣第二級毒品甲基│
│    │                    │                │安非他命用                                  │
├──┼──────────┼────────┼──────────────────────┤
│ 7  │分裝袋              │5包             │扣案，為被告彭仁利所有，供販賣第二級毒品甲基│
│    │                    │                │安非他命用                                  │
├──┼──────────┼────────┼──────────────────────┤
│  8 │SIM卡               │1 張門號00000000│扣案，為被告彭仁利所有，供販賣第2 級毒品甲基│
│    │                    │34              │安非他命所用                                │
└──┴──────────┴────────┴──────────────────────┘
附表6：
┌──┬──────────┬────────┬──────────────────────┐
│編號│    物        品    │    數  量      │     備    註                               │
├──┼──────────┼────────┼──────────────────────┤
│ 1  │行動電話（含SIM 卡）│搭配門號00000000│未扣案，為被告彭仁利所有，供其為附表3 販賣第│
│    │                    │36 號1支。      │二級毒品甲基安非他命用                      │
├──┼──────────┼────────┼──────────────────────┤
│ 2  │行動電話（不含SIM 卡│搭配門號00000000│未扣案，為被告彭仁利所有，供其為附表3 販賣第│
│    │）                  │34號1 支。      │二級毒品甲基安非他命用                      │
└──┴──────────┴────────┴──────────────────────┘
附表7：
┌──┬──────────┬────────┬──────────────────────┐
│編號│    物        品    │    數  量      │     備    註                               │
├──┼──────────┼────────┼──────────────────────┤
│ 1  │SIM 卡              │門號0000000000  │扣案，為被告廖榮相所有，但非供販賣第二級毒品│
│    │                    │號）1 張        │甲基安非他命用                              │
├──┼──────────┼────────┼──────────────────────┤
│ 2  │SIM 卡              │門號0000000000號│扣案，為被告廖榮相所有，但非供販賣第二級毒品│
│    │                    │）1 張          │甲基安非他命用                              │
├──┼──────────┼────────┼──────────────────────┤
│ 3  │安非他命吸食器      │1組             │扣案，為被告廖榮相所有，但非供販賣第二級毒品│
│    │                    │                │甲基安非他命用                              │
├──┼──────────┼────────┼──────────────────────┤
│ 4  │殘渣袋              │1個             │扣案，為被告廖榮相所有，但非供販賣第二級毒品│
│    │                    │                │甲基安非他命用                              │
├──┼──────────┼────────┼──────────────────────┤
│ 5  │分裝匙              │1支             │扣案，為被告廖榮相所有，但非供販賣第二級毒品│
│    │                    │                │甲基安非他命用                              │
├──┼──────────┼────────┼──────────────────────┤
│ 6  │玻璃球              │1個             │扣案，為被告廖榮相所有，但非供販賣第二級毒品│
│    │                    │                │甲基安非他命用                              │
├──┼──────────┼────────┼──────────────────────┤
│ 7  │SIM 卡              │門號0000000000號│扣案，為被告彭仁利所有，但非供販賣第二級毒品│
│    │                    │）1 張          │甲基安非他命用                              │
├──┼──────────┼────────┼──────────────────────┤
│ 8  │安非他命吸食器      │1組             │扣案，為被告彭仁利所有，但非供販賣第二級毒品│
│    │                    │                │甲基安非他命用                              │
├──┼──────────┼────────┼──────────────────────┤
│ 9  │殘渣袋              │3個             │扣案，為被告彭仁利所有，但非供販賣第二級毒品│
│    │                    │                │甲基安非他命用                              │
└──┴──────────┴────────┴──────────────────────┘
附表8：
┌──┬──────┬──────┬───────────────────────────┬───────────────────┐
│編號│ 對象       │  時   間   │                                                      │                                      │
├──┼──────┼──────┼───────────────────────────┼───────────────────┤
│ 1  │呂紹清      │98年12月1日 │彭仁利在新竹縣竹東鎮○○路○ 段318 巷32弄25號住處，提供│1.彭仁利之自白。                      │
│（  │0000-000000 │左右某日    │安非他命予呂紹清免費吸食，數量不詳。                  │2.呂紹清之證述。                      │
│2.1 │0000-000000 │            │                                                      │                                      │
│）  │            │            │                                                      │                                      │
└──┴──────┴──────┴───────────────────────────┴───────────────────┘